臺灣高等法院刑事判決　　　　　　　　93年度上訴字第1115號
上　訴　人　臺灣基隆地方法院檢察署檢察官
上　訴　人
即　被　告　己○○
選任辯護人　陳明　 律師
上　訴　人
即　被　告　卯○○
　　　　　　戊○○
前二人共同
選任辯護人　王信雄　律師
上　訴　人
即　被　告　辰○○
　　　　　　癸○○
　　　　　　寅○○
　　　　　　丙○○
　　　　　　巳○○
前五人共同
指定辯護人　本院公設辯護人　郭書益
上　訴　人
即　被　告　辛○○
選任辯護人　曹運蘭　律師
上　訴　人
即　被　告　丁○○
選任辯護人　蔡樹基　律師
上　訴　人
即　被　告　庚○○
選任辯護人　許智勝　律師
　　　　　　林添進　律師
被　　　告　子○○
選任辯護人　侯傑中　律師
　　　　　　林宇文　律師
被　　　告　丑○○
上列上訴人因被告毒品危害防制條例等案件，不服臺灣基隆地方
法院91年度重訴字第8號，中華民國92年11月21日第一審判決（
起訴案號：臺灣基隆地方法院檢察署90年度偵字第4497號、5040
號、91年度偵字第1200、1201、1202、1392、1734、1796、2213
號、91年度少連偵字第24、25號、91年度少偵字第10號），提起
上訴，本院判決如下：
    主  文
原判決關於(一)己○○指揮犯罪組織部分(二)卯○○運輸手槍、寄藏
子彈、販賣第二級毒品部分暨執行刑(三)辰○○、辛○○、戊○○
、巳○○、庚○○部分(四)癸○○幫助販賣第三級毒品未遂部分(五)
寅○○販賣第二級毒品部分(六)丁○○寄藏手槍、販賣第二級毒品
部分暨執行刑(七)丙○○寄藏手槍部分，均撤銷。
己○○指揮犯罪組織，處有期徒刑年陸月，並應於刑之執行完
畢或赦免後，令入勞動處所，強制工作年。
卯○○未經許可運輸手槍，處有期徒刑柒年，併科罰金新臺幣拾
萬元，罰金如易服勞役，以佰元（即新台幣玖佰元）折算壹日
；扣案之奧地利製ＧＬＯＣＫ１７Ｃ型口徑九ｍｍ制式半自動手
槍壹枝（槍枝管制編號0000000000號）、仿ＣＯＬＴ
ＭＫＩＶ型改造手槍壹枝（槍枝管制編號0000000000
號）、子彈貳拾陸顆均沒收。又未經許可寄藏子彈，處有期徒刑
肆月，併科罰金新臺幣壹萬元，罰金如易服勞役，以佰元（即
新台幣玖佰元）折算壹日；霰彈壹顆沒收。又連續販賣第二級毒
品，處有期徒刑捌年，販賣毒品所得新台幣陸拾柒萬肆仟壹佰貳
拾元沒收，如全部或一部不能沒收時，以其財產抵償之；扣案之
第三級毒品Ｋ他命貳拾參罐、含Ｋ他命殘渣之塑膠罐貳罐及大型
塑膠袋壹個均沒收銷燬之；電子磅砰壹台、零號塑膠拉鍊袋壹拾
捌個、帳冊壹本均沒收。應執行有期徒刑壹拾肆年，併科罰金新
臺幣拾萬元，罰金如易服勞役，以佰元（即新台幣玖佰元）折
算壹日，扣案之奧地利製ＧＬＯＣＫ１７Ｃ型口徑九ｍｍ制式半
自動手槍壹枝（槍枝管制編號0000000000號）、仿Ｃ
ＯＬＴＭＫＩＶ型改造手槍壹枝（槍枝管制編號0000000
000號）、子彈貳拾陸顆、霰彈壹顆均沒收。販賣毒品所得新
台幣陸拾柒萬肆仟壹佰貳拾元沒收，如全部或一部不能沒收時，
以其財產抵償之；扣案之第三級毒品Ｋ他命貳拾參罐、含Ｋ他命
殘渣之塑膠罐貳罐及大型塑膠袋壹個均沒收銷燬之；電子磅砰壹
台、零號塑膠拉鍊袋壹拾捌個、帳冊壹本均沒收。
辰○○連續幫助販賣第三級毒品未遂，處有期徒刑壹年陸月；又
連續販賣第二級毒品，處有期徒刑柒年陸月；販賣毒品所得新台
幣貳萬元沒收，如全部或一部不能沒收時，以其財產抵償之；扣
案含Ｋ他命殘渣之小型塑膠袋貳拾貳個及小型塑膠罐肆個均沒收
銷燬之；塑膠模套壹卷、肆號塑膠拉鍊袋柒拾柒塑膠罐（底）伍
佰肆拾個、塑膠罐（蓋）肆佰伍拾捌個、研缽壹個均沒收。應
執行有期徒刑捌年陸月，販賣毒品所得新台幣貳萬元沒收，如全
部或一部不能沒收時，以其財產抵償之；扣案含Ｋ他命殘渣之小
型塑膠袋貳拾貳個及小型塑膠罐肆個均沒收銷燬之；塑膠模套壹
卷、肆號塑膠拉鍊袋柒拾柒塑膠罐（底）伍佰肆拾個、塑膠罐
（蓋）肆佰伍拾捌個、研缽壹個均沒收。
癸○○幫助販賣第三級毒品未遂，處有期徒刑壹年月。
寅○○共同連續販賣第二級毒品，處有期徒刑柒年陸月，販賣毒
品所得新台幣陸萬元沒收，如全部或一部不能沒收時，以其財產
抵償之。
辛○○連續販賣第二級毒品，處有期徒刑柒年捌月；販賣毒品所
得新台幣肆萬伍仟陸佰元沒收，如全部或一部不能沒收時，以其
財產抵償之。
戊○○連續幫助販賣第二級毒品，處有期徒刑貳年。
丁○○未經許可寄藏手槍，累犯，處有期徒刑伍年貳月，併科罰
金新臺幣拾萬元，罰金如易服勞役，以佰元（即新台幣玖佰元
）折算壹日；扣案之奧地利製ＧＬＯＣＫ１７Ｃ型口徑九ｍｍ制
式半自動手槍壹枝（槍枝管制編號0000000000號）、
仿ＣＯＬＴＭＫＩＶ型改造手槍壹枝（槍枝管制編號00000
00000號）、子彈貳拾陸顆均沒收。又共同連續販賣第二級
毒品，累犯，處有期徒刑捌年，販賣毒品所得新台幣伍萬元沒收
，如全部或一部不能沒收時，以其財產抵償之。應執行有期徒刑
壹拾貳年，併科罰金新台幣拾萬元，罰金如易服勞役，以佰元
（即新台幣玖佰元）折算壹日，扣案之奧地利製ＧＬＯＣＫ１７
Ｃ型口徑九ｍｍ制式半自動手槍壹枝（槍枝管制編號00000
00000號）、仿ＣＯＬＴＭＫＩＶ型改造手槍壹枝（槍枝管
制編號0000000000號）、子彈貳拾陸顆均沒收。販賣
毒品所得新台幣伍萬元沒收，如全部或一部不能沒收時，以其財
產抵償之。
巳○○共同連續販賣第二級毒品，處有期徒刑柒年捌月，販賣毒
品所得新台幣壹萬捌仟元沒收，如全部或一部不能沒收時，以其
財產抵償之，扣案之電子秤壹台、分裝罐壹佰零捌個均沒收。
丙○○未經許可寄藏手槍，處有期徒刑伍年，併科罰金新臺幣拾
萬元，罰金如易服勞役，以佰元（即新台幣玖佰元）折算壹日
。扣案之奧地利製ＧＬＯＣＫ１７Ｃ型口徑九ｍｍ制式半自動手
槍壹枝（槍枝管制編號0000000000號）、仿ＣＯＬＴ
ＭＫＩＶ型改造手槍壹枝（槍枝管制編號0000000000
號）、子彈貳拾陸顆、霰彈壹顆均沒收。
庚○○連續販賣第二級毒品，處有期徒刑柒年陸月，販賣毒品所
得新台幣柒仟陸佰元沒收，如全部或一部不能沒收時，以其財產
抵償之，扣案之第三級毒品Ｋ他命壹罐沒收銷燬之；小空瓶柒支
均沒收。
其他上訴駁回。
    事  實
壹、被告己○○部分：
一、被告己○○於民國（下同）七十七年三月間，經由凌志成之
    介紹，參與由吳桐潭所發起領導之三人以上，有內部管理結
    構，以犯罪為宗旨或以其成員從事犯罪活動，具有集團性、
    常習性及脅迫性或暴力性之「天道盟太陽會」（下稱「太陽
    會」）犯罪組織，嗣擔任特攻隊長，於八十五年十二月二十
    日在基隆市警察局書立脫離犯罪組織切結書辦理自首，八十
    六年三月七日經台灣基隆地方法院檢察署檢察官以八十六年
    度偵字第五十號為不起訴處分確定，惟其仍未脫離「太陽會
    」幫派行為模式，八十八年十一月十六日凌晨四時許，己○○酒後搭乘曹文興所駕駛之計程車（車號ＭＳ─九六一號）
    ，因細故與曹文興產生口角，一時氣憤竟出手毆打曹文興並
    咬其手指，致曹文興受有右臉挫傷瘀青及右手中指撕裂傷，
    曹文興為免續受傷害即往外逃跑，己○○在後猛追惟因酒醉
    體力不繼而未得逞，曹某因恐安全遭受威脅而以電話呼叫其
    所屬之「大象無線電台」車行（下稱「大象車行」）支援，
    嗣同車行約有五至六輛計程車之司機（年籍不詳）聞訊趕至
    ，因不識己○○係太陽會份子，即共同以徒手圍毆之，致徐
    某受有頭頂部撕裂傷、左腰部淤血挫傷、胸部瘀血、右手中
    指裂傷、指骨骨折及左下肢擦傷等傷害，己○○因傷重氣憤
    難平，為報復渠遭毆受辱，即指示年籍姓名不詳者十餘人，
    於八十八年十二月上旬，在徐某當時所經營位於基隆市○○
    路十一之二號「溪湖羊肉爐店」附近路上，於光天化日之下
    連續持棍棒毀損經過該路段，標示屬於「大象車行」約十輛
    計程車之車身、玻璃、引擎蓋及行李箱等處，致「大象車行
    」靠行之計程車司機人心遑遑，紛紛拆機離開車行或暫時停
    駛，而「大象車行」負責人吳建甫為免事態為公眾知悉後影
    響乘客搭乘及司機靠行意願，乃決定低調處理，私下請託遭
    毀損計程車之司機勿向警方報案，承諾願負擔所有遭毀損計
    程車之修理費用，一方面與曹文興及車行幹部蕭東淵及及陳
    慶麟等人到己○○所經營之「溪湖羊肉店」內向徐某賠罪，
    由曹文興及其妻子向己○○下跪請求和解並賠償新台幣（下
    同）十萬元，徐某於接受後始勉強答應，並願意撤回告訴（
    曹文興與己○○互控傷害部分，業經台灣基隆地方法院檢察
    署檢察官於八十八年十二月二十二日以八十八年度偵字第七
    ＯＯ三號為不起訴處分確定），嗣即未再有「大象車行」計
    程車遭砸毀之事。
二、前「太陽會會長」施春成（民國四十年十一月十一日生，現
    因組織犯罪條例案件，經台灣台北地方法院檢察署於八十六
    年十一月十九日以八十六年偵字第二四Ｏ八號通緝中）於民
    國八十九年三月二十二日在中國大陸上海市凌志成（前太陽
    會秘書長）之子滿月喜宴時將太陽會長一職交給閻當利（已
    於九十年二月一日遭槍擊死亡），閻當利於同年四月間在台
    北縣永和市中正橋某宗親會會場內宣布太陽會副會長一職由
    己○○擔任，五月二十日凌晨五時許己○○與吳孝中、丁○○及蕭嘉勝等人原在「歌神ＫＴＶ」包廂內消費，嗣己○○
    在包廂內聽說丁○○在樓下與同為犯罪組織之「天道盟同心
    會」（下稱「同心會」）成員之林宗榮等人發生鬥毆即下樓
    了解並詢問事情發生經過，發現丁○○因遭人毆打致受有頭
    部及右手臂之傷害，嗣林宗榮之兄林宗堯（亦為同心會成員
    ）且有到場，己○○及吳孝中認為此事既為同心會脫不了關
    係且知道林宗仁、林宗堯及林宗榮兄弟均曾在基隆市○○路
    二三三號謝婉如所經營之「太空梭遊藝場」受僱，為報復洩
    憤即夥同癸○○及丑○○等十餘人分持店內椅子及棍棒砸毀
    「太空梭遊藝場」之電動遊戲機具共三十二台及大型冷氣機
    等物致令不堪使用。己○○於本案發生後為避免警方追緝即
    於同年六月十九日離境前往中國大陸，嗣經台灣基隆地方法
    院檢察署於同年八月十六日以八十九年度壬○革愛緝字第八
    三六號發布通緝。
三、己○○回國後因失業賦閒，於九十一年一月間起經朋友邱坤
    榮介紹至黃足收所經營位於台北市○○街○段之「上林營造
    股份有限公司」及「魔鏡ＰＵＢ」等處掛「執行長」及「顧
    問」之名義，每月受領十萬元之薪資，惟黃足收並未交付其
    工作，同年月二十二日晚間九時許，為向其僱主黃足收表示
    其替「魔鏡ＰＵＢ」圍事之能力，乃指示高文煒找了十七、
    八位年籍不詳之男子至該店丟擲玻璃酒瓶約五至六瓶至地上
    與己○○連絡且認損失不大未找己○○出面處理解決。
貳、被告卯○○部分：
一、卯○○明知ＭＤＭＡ（俗稱搖頭丸）及Ｋ他命（Ｋｅｔａｍ
    ｉｍｅ）分別係屬毒品危害防制條例所管制之第二級毒品及
    第三級毒品，不得販賣，竟意圖營利，基於販賣之概括犯意
    ，自九十一年二月十九日起至同年三月二十七日止，在台北
    市大安區○○○路「雅宴」舞廳內，向姓名年籍不詳綽號「
    阿龍」之成年男子，以新台幣（下同）每顆一百七十元至一
    百八十元不等之代價，販入第二級毒品ＭＤＭＡ，以四萬元
    一百公克之代價，販入第三級毒品Ｋ他命，其中第三級毒品
    Ｋ他命再以每一公克分裝成一小罐，伺機出售。嗣於上述時
    間，連續在基隆市○○路八十五巷三十六之一號十一樓住處
    ，以一顆一百八十元至二百元不等之價格販賣第二級毒品Ｍ
    ＤＭＡ（俗稱搖頭丸）、一罐六百元至七百五十元不等之價
    格販賣第三級毒品Ｋ他命予屁倫（指庚○○）、長腳、行道
    （指辛○○）、治帆（指鄒００）、奧（指癸○○）、小七
    （指寅○○）、政中、立人、大尾、小豪、小碰（指辰○○
    ）、修振雄等人，販賣所得共計六十七萬四千一百二十元。
    嗣於九十一年三月二十九日十四時許，經基隆市政府警察局
    持向原審聲請核准之搜索票，至基隆市○○路八十五巷三十
    六號十一樓之一卯○○住處搜索，當場查獲第三級毒品Ｋ他
    命貳拾參罐、含Ｋ他命殘渣之塑膠罐貳罐及大型塑膠袋壹個
    、電子磅砰壹台、零號塑膠拉鍊袋壹拾捌個、帳冊壹本。
二、卯○○明知具有殺傷力之各式槍枝及子彈，非經主管機關許
    可不得擅自運輸、寄藏，竟於九十年十二月底某日，在基隆
    市中山二號加油站附近，受丙○○所託，收受具有殺傷力霰
    彈一顆，並自該日起，基於寄藏之犯意，將上開霰彈一顆藏
    放於其位於基隆市○○路八十五巷三十六號十一樓之一住處
    。復另行起意，於九十一年三月上旬某日晚間八時許受丙○○之託，經與丁○○及蕭嘉勝連絡後，由蕭嘉勝在基隆市○○路十三號NEWS13樓下蕭嘉勝車上將丙○○所有之具有殺傷
    力之奧地利製ＧＬＯＣＫ１７Ｃ型口徑九ｍｍ制式半自動手
    槍壹枝（槍枝管制編號0000000000號）、仿ＣＯ
    ＬＴＭＫＩＶ型改造手槍壹枝（槍枝管制編號000000
    0000號）、子彈三十五顆交給卯○○，卯○○再基於運
    輸系爭槍彈之犯意將該等槍彈自基隆市○○路十三號運送至
    與丙○○約定之基隆市○○路「蝶戀花旅館」旁巷內，再打
    電話予丙○○告知其槍枝已依指示放妥。嗣於九十一年三月
    二十九日十四時許，經基隆市政府警察局持向原審聲請核准
    之搜索票，至上開住處執行搜索時查獲霰彈一顆。
參、被告辰○○部分：
一、辰○○明知Ｋ他命（ketamine）業據行政院衛生署公告為第
    三級毒品，管制在案，不得販賣，竟意圖營利，基於幫助卯
    ○○販賣第三級毒品之概括犯意，自九十一年二月某日起，
    至同年三月某日止，連續在台北市○○○路「雅宴」舞廳，
    以告知卯○○電話號碼Ｚ000000000號之方式，介
    紹綽號「阿強」、「阿秋」及「志明」等人向卯○○購買第
    三級毒品Ｋ他命，以此方式幫助販賣第三級Ｋ他命，嗣因綽
    號「阿強」、「阿秋」及「志明」等人與卯○○因價錢談不
    攏，而未完成交易。
二、辰○○明知ＭＤＭＡ（俗稱搖頭丸）及Ｋ他命（Ｋｅｔａｍ
    ｉｍｅ）分別係屬毒品危害防制條例所管制之第二級毒品及
    第三級毒品，不得販賣，竟意圖營利，基於販賣之概括犯意
    ，自九十一年一月底某日起至同年三月二十日止，在台北市
    大安區○○○路「雅宴」舞廳內，向姓名年籍不詳綽號「阿
    富」之成年男子，以新台幣（下同）每顆一百七十元至一百
    八十元不等之代價，販入第二級毒品ＭＤＭＡ，以每罐一公
    克六百五十元之代價，販入第三級毒品Ｋ他命，伺機出售。
    嗣於九十一年一月底某日及二月中旬某日，連續二次在台北
    市西門町「藍調ＰＵＢ」樓下、林森北路與民生東路口等處
    ，以一罐七百元之價格販賣第三級毒品Ｋ他命五罐三千五百
    元、二罐一千四百元（尚未付款）予葉旻鑫，又於同年三月
    二十一日下午五時二十分許，在台北市士林區某處，以每顆
    一百六十五元之價格販賣第二級毒品ＭＤＭＡ一百顆予汪欣
    叡。販賣所得共計約二萬元。嗣於九十一年三月二十九日十
    四時許，經基隆市政府警察局持向原審聲請核准之搜索票，
    至基隆市○○路八十五巷三十六號十一樓之一卯○○住處搜
    索，當場查獲含Ｋ他命殘渣之小型塑膠袋貳拾貳個及小型塑
    膠罐肆個、塑膠模套壹卷、肆號塑膠拉鍊袋柒拾柒塑膠罐（
    底）伍佰肆拾參個、塑膠罐（蓋）肆佰伍拾捌個、研缽壹個
    。
肆、被告癸○○部分：
    癸○○明知Ｋ他命（ketamine）業據行政院衛生署公告為第
    三級毒品，管制在案，不得販賣，竟意圖營利，基於幫助卯
    ○○販賣第三級毒品之犯意，於九十年十二月底某日晚間，
    綽號「阿富」之友人以電話表示欲購買第三級毒品Ｋ他命，
    癸○○即將卯○○之電話號碼Ｚ000000000號告知
    「阿富」，介紹「阿富」向卯○○購買第三級毒品Ｋ他命，
    以此方式幫助卯○○販賣第三級毒品Ｋ他命，嗣因「阿富」
    與卯○○因價錢談不攏，而未完成交易。
伍、被告寅○○部分：
    寅○○明知ＭＤＭＡ（俗稱搖頭丸）及Ｋ他命（Ｋｅｔａｍ
    ｉｍｅ）分別係屬毒品危害防制條例所管制之第二級毒品及
    第三級毒品，不得販賣，竟意圖營利，與丁○○共同基於販
    賣之概括犯意聯絡，自九十一年三月間起，連續在基隆市○○路十三號「ＮＥＷＳ１３」舞廳內，以新台幣（下同）每
    顆二百元之代價，販賣第二級毒品ＭＤＭＡ各五十顆予鄒００
    、戊○○、一百顆予蕭嘉勝，一百多顆予綽號「小豪」之
    人，以一罐七百元之價格販賣第三級毒品Ｋ他命予舞客，其
    中有一部分是寅○○自己販賣收款，一部分由寅○○交付毒
    品予不特定之買受人後再由買受人直接與丁○○結帳，販賣
    所得共計約六萬元。
陸、被告辛○○部分：
    辛○○明知ＭＤＭＡ（俗稱搖頭丸）及Ｋ他命（Ｋｅｔａｍ
    ｉｍｅ）分別係屬毒品危害防制條例所管制之第二級毒品及
    第三級毒品，不得販賣，竟意圖營利，基於販賣之概括犯意
    ，自九十一年一月間起至三月間止，在基隆市○○路八十五
    巷三十六號十一樓之一或基隆市○○路廟口附近，向卯○○
    ，以每顆二百元至二百十元不等之代價，販入第二級毒品Ｍ
    ＤＭＡ五十顆，以每罐一公克七百元之代價，販入第三級毒
    品Ｋ他命五、六十罐，伺機出售。嗣於九十一年二月間某日
    ，在基隆市○○路佳樂迪ＫＴＶ內，以每顆三百元之代價，
    販賣第二級毒品ＭＤＭＡ二顆予午○○，以一罐九百元或一
    千元不等之價格販賣第三級毒品Ｋ他命予不特定客人，販賣
    所得共計約四萬五千六百元。
柒、被告戊○○部分：
    戊○○明知ＭＤＭＡ（俗稱搖頭丸）、Ｋ他命（ketamine）
    業據行政院衛生署公告為第二級、第三級毒品，管制在案，
    均不得販賣，竟意圖營利，基於幫助販賣第二、三級毒品之
    概括犯意，自九十一年三月上旬某日起，至同年四月上旬某
    日止，連續在基隆市○○路十三號ＮＥＷＳ１３舞廳樓下與
    林懋盛（已經原審判處罪刑確定）共同擺設攤位，販售哨子
    、奶嘴及螢光棒等物品，受蕭嘉勝之委託，每遇前往該攤位
    消費之不詳姓名、年籍之舞客向其詢問可於何處購買毒品時
    ，向渠等指示可在樓上ＮＥＷＳ１３舞廳內，找寅○○、
    鄒００購買ＭＤＭＡ或Ｋ他命，前後共計七、八次介紹舞客至
    該舞廳內，向寅○○、鄒００分別以每罐Ｋ他命七百元、及
    每顆ＭＤＭＡ二百元之價格，購買第二、三級毒品，以此方
    式幫助販賣第二級毒品ＭＤＭＡ及第三級Ｋ他命與姓名年藉
    不詳之人。
捌、被告丁○○部分：
一、丁○○曾犯煙毒罪被判處有期徒刑三年，於83年12月27日入
    監服刑，至86年12月9日假釋縮刑期滿，而執行完畢，其明
    知ＭＤＭＡ（俗稱搖頭丸）及Ｋ他命（Ｋｅｔａｍｉｍｅ）
    分別係屬毒品危害防制條例所管制之第二級毒品及第三級毒
    品，不得販賣，竟意圖營利，與蕭嘉勝、寅○○、巳○○、
    鄒００共同基於販賣之概括犯意，於九十一年二月中旬，基
    隆市○○路十三號NEWS13開幕後，經丁○○與卯○○協議後
    ，由丁○○出面與不知情之NEWS13負責人藍欽洲協議，由其
    安排鄒００、庚○○、巳○○及寅○○至該店販賣搖頭丸及
    Ｋ他命予不特定之舞客，毒品來源則由卯○○負責，獲利由
    卯○○與丁○○二人平分，並與寅○○共同於同年三月上旬
    在ＮＥＷ１３以一萬元販賣五十顆搖頭丸予鄒００等人，復
    透過巳○○販賣二百顆搖頭丸予鄒００，販賣所得共計約五
    萬元，嗣於三月二十九日經警至卯○○位於基隆市○○路八
    十五巷三十六號十一樓之一居住處查獲電子秤、Ｋ他命及帳
    冊筆記本等物。
二、丁○○明知具有殺傷力之各式槍枝及子彈，非經主管機關許
    可不得擅自寄藏，竟於九十一年二月中旬某日，在基隆市○○路二二三巷六號丙○○住處，受丙○○所託，收受具有殺
    傷力之奧地利製ＧＬＯＣＫ１７Ｃ型口徑九ｍｍ制式半自動
    手槍壹枝（槍枝管制編號0000000000號）、仿Ｃ
    ＯＬＴＭＫＩＶ型改造手槍壹枝（槍枝管制編號00000
    00000號）、子彈三十五顆，並自該日起，基於寄藏之
    犯意，將上開槍彈藏放在其位於基隆市○○路一六八巷二弄
    十五號三樓居住處，嗣於九十一年二月下旬某日，丁○○將
    上開槍彈拿到蕭嘉勝位於基隆市○○路二一二巷六弄四十一
    號之一住處，後蕭嘉勝在基隆市○○路十三號NEWS13樓下其
    車上將丙○○所有之槍彈交給卯○○，卯○○再交還丙○○
    後，於三月二十九日經警依法至丙○○住處執行搜索時查獲
    。
玖、被告巳○○部分：
    巳○○明知ＭＤＭＡ（俗稱搖頭丸）及Ｋ他命（Ｋｅｔａｍ
    ｉｍｅ）分別係屬毒品危害防制條例所管制之第二級毒品及
    第三級毒品，不得販賣，竟意圖營利，與蕭嘉勝共同基於販
    賣之概括犯意，依蕭嘉勝之意，於九十一年三月中旬某日在
    台北市某處，以每顆一百八十元之價格販賣一百顆搖頭丸予
    鄒００。復基於概括之犯意，連續於同年二月至三月間受丁○○、蕭嘉勝之指示，與鄒００及寅○○至NEWS13店內販賣
    搖頭丸及Ｋ他命予在場之舞客，販賣毒品所得共計約一萬八
    千元。嗣於九十一年三月二十九日十二時三十分，在基隆市
    ○○路三０三巷十二號二樓為警持原審法官核發之搜索票查
    獲，並扣得電子秤一台、分裝罐一百零八個。
拾、被告丙○○部分：
    丙○○明知具有殺傷力之各式槍枝及子彈，非經主管機關許
    可不得擅自寄藏，竟於八十九年五月底某日，在其所經營位
    於基隆市○○區○○路「銅鑼灣ｐｕｂ」內，受已故太陽會
    代理會長方世祥之託，收受具有殺傷力之奧地利製ＧＬＯＣ
    Ｋ１７Ｃ型口徑九ｍｍ制式半自動手槍壹枝（槍枝管制編號
    0000000000號）、仿ＣＯＬＴＭＫＩＶ型改造手
    槍壹枝（槍枝管制編號0000000000號）、子彈三
    十五顆及霰彈一顆，並自該日起，基於寄藏之犯意，將上開
    槍彈藏放在其位於基隆市○○路二三六巷六號居住處。嗣於
    九十年十二月底某日，將具有殺傷力霰彈一顆交由卯○○保
    管（詳卯○○部分），又於九十一年二月中旬交付上開手槍
    及子彈予丁○○（詳丁○○部分）。嗣於九十一年三月二十
    九日經警依法執行搜索，在丙○○前揭文化路二三六巷六號
    十五顆，復於卯○○位於基隆市○○路八十五巷三十六號十
    一樓之一居住處查獲前揭霰彈一顆。
拾壹、被告庚○○部分：庚○○明知ＭＤＭＡ（俗稱搖頭丸）及
      Ｋ他命（Ｋｅｔａｍｉｍｅ）分別係屬毒品危害防制條例
      所管制之第二級毒品及第三級毒品，不得販賣，竟意圖營
      利，基於販賣之概括犯意，於九十一年二月間至三月間，
      在卯○○位於基隆市○○路八十五巷三十六號住處及「廟
      口」等處，以每顆二百元之代價，販入第二級毒品ＭＤＭ
      Ａ，以每罐六百元至七百五十元之代價，販入第三級毒品
      Ｋ他命，伺機出售。嗣於九十一年三月初某日，在基隆市
      ○○路十三號「ＮＥＷＳ１３」舞廳，以一罐五百元之價
      格販賣第三級毒品Ｋ他命予馬郁涵、黃月琴；又連續在基
      隆市「佳樂迪ＫＴＶ」等處以每顆二百三十元之價格販賣
      第二級毒品ＭＤＭＡ二十顆予陳燕翎，以每顆二百五十元
      之價格販賣第二級毒品ＭＤＭＡ十顆予午○○，販賣所得
      共計約七千六百元。嗣於九十一年三月二十九日十六時三
      十分許，在基隆市仁愛區○○○路一一０巷十五號四樓為
      警查獲，並扣得第三級毒品Ｋ他命一罐、小空瓶七支。
拾貳、案經基隆市警察局移送暨台灣基隆地方法院檢察署檢察官
      自動檢舉偵查起訴。
    理  由
甲、有罪部分：
壹、被告己○○部分：
一、參與「太陽會」犯罪組織擔任副會長
  １、訊問被告：
      被告己○○坦承閻當利有邀伊擔任「太陽會」副會長一職
      ，惟矢口否認有參與組織之犯行，辯稱：伊於八十五年十
      二月自首脫離組織後，即出國多年，回國後多在台北活動
      ，不可能指揮基隆地區之年青人進行犯罪活動，至於擔任
      太陽會副會長，更是莫虛有之罪名，因為閻當利雖有建議
      伊當副會長，但伊並未答應，另外是因為凌志成的小孩滿
      月去上海讓他請客而已云云。
  ２、人之供述證人何永宗於九十一年五月廿四日檢察官偵訊時
      證稱：當時是閻當利電話邀請我去參加聚會．．．閻當利
      自己上台說他要當太陽會的會長，閻也說副會長由己○○
      擔任，閻也宣布叫我接組長，也有找其他台北縣市的人點
      名等語（詳九十一年度偵字第一三九二號卷第一宗第三二
      三頁），
  ３、物證及書證：
      己○○行動電話0000000000號監聽譯文。於該
   監聽譯文中：
   (1) 乙○○向被告己○○稱：你「副座」叫我去我能不去嗎？
      （九一偵字一三九二號卷第一宗第一三五頁）。
   (2) 劉聰煌向被告己○○稱：當利（閻當利）當會長，你（己○○）當副會長，這是大家都知道的（九一偵字一三九二
      號卷第一宗第一四五頁）、恭喜被告己○○當會長（九一
      偵字一三九二號卷第一宗第一四七頁）、等三千萬元下來
      ，要讓己○○當會長（九一偵字一三九二號卷第一宗第一
      五九頁）。
二、毆打曹文興、教唆砸毀「大象計程車行」計程車部分
  １、訊問被告：
      否認犯罪，辯稱，伊係被毆打而非打人云云。
  ２、人之供述證人曹文興、吳建甫、蕭東淵、陳進興、陳慶麟
      於警詢及檢察官偵訊時證述明確，證人曹文興證稱：與己○○互毆後，大象車行計程車接二連三被砸，我們發現事
      態嚴重，老闆邀集幹部向己○○賠不是，我下跪賠罪，後
      來又湊了十萬元賠償（詳九十一年四月廿五日警詢調查筆
      錄，附於九一偵字一三九二號卷第一宗第二三四頁；九一
      年五月一日偵查中訊問筆錄，同卷二六三頁）；同此內容
      ，吳建甫九一年四月廿五日警訊證言，同卷第二三八頁以
      下，九一年五月一日檢訊證言，同卷二六五頁；蕭東淵九
      一年五月二日警訊證言，同卷第二八○頁以下；陳進興九
      一年五月七日警詢證言，同卷第三○九頁以下，九一年五
      月七日檢訊證言，同卷第四一四頁以下陳慶麟九一年五月
      廿九日警詢證言：因為案發後公司有十幾部車遭砸，公司
      就確定與己○○有關，吳建甫找幹部與己○○和談，己○○向我們說：我被你們司機打的很慘，身上都是傷，你們
      現在才來，吳建甫就私下找己○○談（九一偵字一三九二
      號卷第一宗後段第三四○頁）；九一年五月廿九日檢訊證
      言（九一偵字一三九二號卷第一宗後段第三四四頁）。
三、聚眾砸毀「同心會」圍事之「太空梭遊藝場」部分
  １、訊問被告：
      否認犯罪，辯稱：伊當天是去歌神ＫＴＶ唱歌云云。
  ２、人之供述
  (1)、證人林宗仁於八十九年十二月廿八日檢察官偵訊時稱：當
      天我哥哥打電話說我弟弟林宗榮在愛三路附近被吳孝中等
      人打（九一偵字第一七九六號第五頁）；
  (2)、證人林家豪於九十年二月二十三日偵訊時稱：八十九年五
      月二十日朋友邱全勝來找我去歌神ＫＴＶ唱歌，我們要回
      去時看見丁○○、吳孝中、林宗榮及一些不認識的人在歌
      神ＫＴＶ門前的馬路上吵架，後來有人在人群中說要回車
      上拿傢伙，雙方才打起來。（九一偵字第一七九六號第十
      頁）；九一年五月二十一日檢訊：並非幫派鬥毆，是喝醉
      酒的打架以及身旁小弟的挑釁，我並未到太空梭拿棍棒與
      他們打架（同卷第九六頁）。
  (3)、證人林宗榮於九十年三月二日偵訊時稱：八十九年五月二
      十日我在歌神ＫＴＶ勸吳孝中、丁○○不要吵，但他們說
      我算什麼東西就被他們圍毆造成我身上多處受傷（九一偵
      字第一七九六號第十四頁）。
  (4)、證人林宗堯於九十一年五月五日警詢時稱：當時我剛好開
      車由本市○○路往義一路方向前進，行經該路口時發現一
      群年輕人手拿棒球棍與木棒，我就在「麥當勞」下車叫他
      們不要鬧事，吳孝中走過來回我一句「你說不打就不打」
      接著對面「必勝客」就發生衝突，吳孝中等人就跑過去打
      人... 當時一大堆人，只知道是吳孝中帶頭的... 我知道
      當天吳孝中與我弟弟發生衝突後接著去砸「太空梭電動遊
      樂場」、「權威電動遊樂場」大概是因為他認為這些店與
      我有關係（九一偵字第一七九六號第二七至二九頁）；同
      日檢訊：我聽太空梭的經理「阿標」說是孝中他們去砸店
      ，太空梭對面檳榔攤老闆說砸毀時徐在場（同卷第六一頁
      ）。
  (5)、同案被告丑○○於九十一年五月七日偵訊時稱：五月二十
      日凌晨五點多我與立偉在廟口附近不知做何事，後來就跟
      立偉到笑傲江湖（即歌神ＫＴＶ）集合後我跟立偉及其他
      共五、六人就衝入太空梭內，我手持棒球鋁棒，我只有敲
      機台一、二台，我們衝進去時有看到文賢剛好出來... 我
      確定自己有去太空梭損毀，但是否立偉有一起去忘記了（
      九一偵字一三九二號卷第二宗第一五七、一五八頁）。
  (6)、證人傅偉德警詢證稱：我沒有參加，我是聽說己○○當時
      坐在太空梭遊藝場對面檳榔攤上像指揮官似在指揮... 是
      吳孝中帶領謝政賢及一些年輕少年去砸店的（八九年十一
      月十六日調查筆錄，附於九一偵字一三九二號卷第一宗第
      八二、八三頁）跟隨己○○的人有林根標、丁○○、蕭嘉
      勝、黃秋強及一些年紀較小綽號「阿弟」、「大寶」、坤
      龍等人（八九年十一月十六日調查筆錄，附於九一偵字一
      三九二號卷第一宗第八三頁）。
  (7)、證人林宗仁警詢證稱：事後聽太空梭電玩店經理叫「阿標
      」告知我是己○○夥同吳孝中、丁○○及不詳男子約二十
      餘人衝入砸毀店內設備（九十年三月廿九日調查筆錄，附
      於九一偵字一三九二號卷第一宗第九七頁）。
  (8)、同案被告丁○○警詢：我受傷檢查完後即回家，並沒有參
      加砸店，但我事後知道太陽會副會長己○○帶人去砸「太
      空梭」（八九年八月一日調查筆錄，附於九一年偵字一三
      九二號卷第一二三頁）。
  (9)、證人李麗臻於八十九年五月二十日警詢證稱：有一個年紀
      比較大男子好像是照片中己○○進入店內都沒有說話就拿
      起店內椅子往電玩機台砸（基隆市警局一分局偵查卷），
      於八十九年十月十六日偵訊時稱：我們不知道砸店的人跟
      吳孝中何關係。第一次是己○○帶頭砸的，第二次不曉得
      誰帶頭... 第一次砸店，吳孝中叫他們不要砸之後，像向
      我要錄影帶，我告訴他沒有，他就走了，跟那群人一起走
      的，他跟我要錄影帶時那群人有留下等他。（八九偵緝字
      第二六四號卷第三六、三七頁）。
  ３、物證及書證：
      原審九十一年度簡上字第五十七號判決在卷可參。
四、圍事「上林營造股份有限公司」、「魔鏡PUB」；指示高文
    煒率眾至「魔鏡PUB」設局滋事部分
  １、訊問被告：
      否認圍事「上林營造股份有限公司」、「魔鏡PUB」，辯
      稱：是黃足收雇伊去「上林營造股份有限公司」上班，處
      理工程之事，「魔鏡PUB」則是幫忙找客人，賺取傭金，
      但卻被人說得很難聽，遂有叫高文煒至「魔鏡PUB」砸了
      二個酒瓶云云。
  ２、人之供述
  (1)、被告己○○於九十一年六月七日偵訊時自承：我只知道他
      叫阿偉... 阿偉說他們很多人去沒折扣，心裡很不高興，
      他也知道該店是我老闆開的，才問我去砸有何看法，我說
      不要弄得太難看否則很難收尾，因老闆知道我認識阿偉（
      九一偵字一三九二號卷第一宗後段第三五四頁）；九十一
      年六月二十日偵訊時稱：是我叫他去做的... 黃足收利用
      我的名氣、名義叫我找一些朋友，所以我很生氣，才叫他
      去丟兩個杯子就算了．．每月薪水十萬元是黃足收、邱坤
      榮與我約定，黃託我找案子進來坐，但我還沒接成... 我
      不認識陳沈月霞，我領的薪水是上林的錢（九一偵字一三
      九二號卷第一宗後段第三八九、三九○頁）；九十一年六
      月二十八日原審訊問時稱：我是有叫高文瑋之人去該店沒
      錯，我自己沒有去。
  (2)、證人蘇忠雄於九十一年六月十三日、六月二十一日警、偵
      訊時均證稱：請己○○當顧問，沒做什麼事（九十一年度
      偵字第一三九二號卷第一宗後段第三七○、三九八頁）；
  (3)、證人賴沈月霞於九十一年六月十三日警詢時稱：請被告己○○在「魔鏡ＰＵＢ」圍事（九一偵字一三九二號卷第一
      宗後段第三七四頁），
  、證人高文煒於九十一年六月二十日偵訊時稱：己○○告訴
      我他老闆（黃足收）要開「魔鏡PUB」到時也要人圍勢，
      問我要不要圍，我回說我不要，到了今年一月廿二日前幾
      天，他用電話告訴我「魔鏡ｐｕｂ」對外用他的名義在圍
      勢，但用的都是別人，他有點生氣才叫我做這件事（砸「
      魔鏡）（九一偵字一三九二號卷第一宗第三八七頁）。
  ３、物證及書證：
      己○○行動電話0000000000號監聽譯文。被告
      己○○與高文煒對話：被告己○○指揮阿偉、少年十七、
      八人砸店（詳九十一年度偵字第一三九二號卷第一三五頁
      ）。
五、按組織犯罪防制條例第二條規定，本條例所稱犯罪組織，係
    指三人以上，有內部管理結構，以犯罪為宗旨或以其成員從
    事犯罪活動，具有集團性、常習性及脅迫性或暴力性之組織
    。經查，被告己○○擔任副會長所指揮之太陽會組織，犯下
    犯罪事實欄壹部分編號一、二、三等高達三件之犯罪行為，
    各部分犯罪事實之證據及認定理由如前述，各該犯罪行為之
    態樣均為暴力性行為，且皆由被告己○○下達命令指揮，堪
    認被告己○○所指揮「太陽會」幫眾，乃三人以上，具有內
    部管理結構之犯罪組織。參以被告所犯前開暴力性行為，或
    係當街聚眾持棍棒砸車，或係聚眾砸爛他人店家生財設備，
    或聚眾至店家丟擲玻璃酒瓶滋事，其恃眾造勢，手段兇狠，
    威迫震懾被害人，且公然為之，目無法紀，嚴重妨害社會秩
    序；每聚徒眾至少十餘人，砸店砸車，呼嘯滋事，行為不脫
    幫派模式，顯非一般尋常人家有此能耐，被告己○○如非尚
    有一幫徒眾為其撐腰，一呼百諾，何能致之？稽其之前擔任
    「天道盟太陽會」特攻隊長，雖曾書立脫離犯罪組織切結書
    辦理自首，顯然只是表面為之，實仍未脫離「太陽會」幫派
    活動，此之所以閻當利會邀伊擔任「太陽會」副會長一職，
    乃其來有自，而非突兀之舉。又被告己○○顯係參與「太陽
    會」幫派活動在先，因表現不惡，其後始會有閻當利之邀伊
    擔任「太陽會」副會長，予以「升官」之舉，此乃順理成章
    之事，並非閻當利邀伊擔任「太陽會」副會長後被告己○○
    始開始參加「太陽會」活動，是故，被告辯護人稱砸毀「大
    象車行」計程車之事，發生時間在前，何能以之證明受邀擔
    任「太陽會」副會長之事，係倒果為因，洵無足採。綜上事
    證，被告己○○以前開事件只是偶發個案等詞為辯，要為卸
    責之詞，委無可信，其違反組織犯罪防制條例甚明。
貳、被告卯○○部分：
一、連續販賣第二級毒品搖頭丸、第三級毒品Ｋ他命部分
  １、訊問被告：
      被告卯○○坦承自多次自台北「雅宴」舞廳購買第二級毒
      品搖頭丸、第三級毒品Ｋ他命，並交付他人之事實，惟矢
      口否認有販賣毒品之犯行，辯稱：毒品是友人託伊自台北
      「雅宴」舞廳購買，伊未販賣，亦無營利云云。
  ２、人之供述
  (1)、被告卯○○於九十一年三月二十九日警詢時稱：在我房內
      起出霰彈槍子彈一顆、電子磅秤一部、K他命二三罐塑膠
      罐二罐（內有K他命殘渣）、記事本一本（內有販賣毒品
      品茗、日期和客戶名稱）、大型塑膠袋一個（內有K他命
      殘渣）、零號塑膠拉鍊袋十八個、搗藥缽二組、塑膠膜套
      一卷、塑膠底罐五四三個、塑膠罐蓋四五八個均為我所有
      ，其他違禁品均為辰○○所有（九一偵字第一二○○號卷
      第四頁）記事本所記日期代表當日，第一碼數字代表數量
      ，第二碼數字代表價格，第三碼數字代表金額；城堡、楓
      葉、ＹＭＣＡ、郵票均為各種不同顏色的搖頭丸、Ｋ代表
      Ｋ他命，記載他們等人向我調毒品及借錢的帳冊．．．我
      沒有販賣但有幫他們調毒品，毒品是我至台北舞廳向一位
      綽號阿龍男子買來．．．至今約調出二千顆搖頭丸及一百
      瓶Ｋ他命，得利分別為二萬元及一萬五千元（九一偵字第
      一二○○號卷第五頁）；於九十一年三月三十日偵訊時稱
      ：於九十一年二月中旬起賣Ｋ他命，庚○○有時會跟我拿
      貨（九一偵字第一二○○號卷第四七頁）；九一年三月三
      十日原審庭訊：我有賣ｋ他命，至今有賣一百多瓶．．．
      庚○○都是來跟我拿ｋ他命，我不知道他有沒有拿去轉賣
      ，他前後跟我拿了七、八十瓶。我有叫他幫我推銷，我並
      沒跟他算，錢因為之前我有欠他錢辰○○與癸○○有介紹
      過朋友來向我買毒品但是次數不多（九一年聲羈字第三六
      號）；於九十一年四月八日警詢時稱：我、癸○○、辰○○三人是從九十年四月份左右開始共同經營販賣搖頭丸及
      Ｋ他命。剛開始是以我為首，先出資四萬元向台北綽號「
      阿龍」買得一百公克之ｋ他命回來販售圖利後，繼續擴大
      營業，就這樣進而販售搖頭丸至今。癸○○是介紹朋友向
      我買，辰○○是從去年底自立門戶，自己向台北進毒品再
      賣給他的朋友。（九一偵字第一二○○號卷第一○一頁）
      ；於九十一年四月十六日偵訊時稱：搖頭丸及Ｋ他命我是
      賣給鄒００、庚○○、辛○○、癸○○跟辰○○，我大部
      分在住家賣毒品給他們只有一次在NEWS13樓下賣給庚○○
      我並不會直接賣給施用者而是賣給轉賣之人．．．都是我
      賣給「小七」（寅○○）他沒賣給我．．．跟蕭嘉勝沒有
      毒品交易，監聽譯文中我對鄒說「嘉勝」也是拿我的是騙
      他，希望他跟我買（九一偵字第一二○○號卷第一一一頁
      ）；於九十一年四月三十日偵訊時稱：我在九十年五月間
      曾賣給修振雄搖頭丸七千元都沒有還錢，後來不再賣他（
      九一偵字第一二○○號卷第一一四頁）；於九十一年六月
      二十八日原審訊問時稱：我是有賣Ｋ他命給人的時候有賺
      錢，搖頭丸部分我賣給他們只是拿一點車錢而已。雖共同
      被告癸○○於本院審理時證稱沒有介紹人家向卯○○買毒
      品云云，但查共同被告癸○○如承認有介紹人家向卯○○
      買毒品，係坐實自己的罪名而陷自己於不利，殊無可能期
      待其吐實，其證詞委無足採，不能資為有利被告卯○○之
      認定。
  (2)、同案被告辰○○於九十一年三月三十日原審訊問時稱：警
      察在住處搜到ｋ他命都是卯○○的，我不知道他為何有那
      麼多ｋ他命．．．自己施用過ｋ他命二次，第一次是一個
      半月前在台北舞廳向他人買的，第二次是半個月前向卯○○拿的，他沒有跟我拿錢（九一年聲羈字第三六號）；九
      十一年三月三十日檢察官偵訊時稱：有介紹阿強、阿秋、
      志明三人向卯○○買Ｋ他命（九一偵字第一二○○號卷第
      四六頁）；
  (3)、證人修振雄於九十一年四月十二日警詢時證稱：有向卯○○購買過搖頭丸一次，三百元；賣搖頭丸給我之小龜（指
      卯○○）沒錯等語（詳九十一年度偵字第一二００號卷第
      九十頁）。
  ３、物證及書證：
  (1)、卯○○行動電話0000000000號監聽譯文。被告
      卯○○與辛○○行動電話0000000000號對話：
      辛○○向卯○○買五十顆搖頭丸，詢問「城堡」價格，準
      備向被告卯○○買（詳九十一年度偵字第一二００號卷第
      二十一、二十五、三十四、三十六頁），被告卯○○與庚○○行動電話0000000000號對話：卯○○向庚○○推銷「ＡＰＡ」毒品，二人就販賣毒品之事對帳（詳
      九十一年度偵字第一二００號卷第二十五、二十九、三十
      二、三十七、三十九頁），被告卯○○與子○○行動電話
      0000000000號對話：子○○找被告卯○○買毒
      品，但卯○○表示已給別人（詳九十一年度偵字第一二０
      ０號卷第二十六、三十二頁）、被告卯○○與寅○○行動
      電話0000000000號對話：被告卯○○賣五十顆
      搖頭丸給寅○○（詳九十一年度偵字第一二００號卷第二
      十七、三十、三十八頁），被告卯○○與鄒００行動電話
      0000000000號對話：被告卯○○賣五十罐Ｋ他
      命予鄒００（詳九十一年度偵字第一二００號卷第三十頁
      ）。
  (2)、扣案之電子磅秤一部、Ｋ他命二三罐塑膠罐二罐（內有Ｋ
      他命殘渣）、記事本一本（內有販賣毒品品茗、日期和客
      戶名稱）、大型塑膠袋一個（內有Ｋ他命殘渣）、零號塑
      膠拉鍊袋十八個、搗藥缽二組、塑膠膜套一卷、塑膠底罐
      五四三個、塑膠罐蓋四五八個可資佐證。
  ４、認定事實之理由：
      基於上述證據，被告卯○○有販賣第二、三級毒品之犯行
      甚明。
二、運送手槍及子彈部分：
  １、訊問被告：
      否認犯罪
  ２、人之供述
  (1)、被告卯○○於九十一年三月三十日偵訊時坦承不諱（詳九
      十一年偵字第一二○○號卷第四十八頁）；於九十一年四
      月八日、四月十六日警詢亦坦承：受丁○○之託向蕭嘉勝
      拿去槍彈藏於花圃內，再由丙○○取走（九一年偵字第一
      二○○號卷第一○三、一○七頁）；於九十一年六月二十
      八日原審訊問時稱：我是有受丙○○所託霰彈一顆沒錯，
      我於九十一年三月中丙○○叫我打電話給蕭嘉勝要我直接
      去向蕭嘉勝拿回這些槍彈，我原本是不知道那包東西是什
      麼，事後來被查獲之後才知道那包東西是槍彈... 我不知
      道，那是丙○○拜託我去蕭嘉勝那裡拿這包東西的，當時
      丙○○告訴我如果拿妥後帶到「蝶戀花旅館」旁的巷子裡
      並說放在那裡就可以了。
  (2)、同案被告丁○○於九十一年三月三十日警、偵訊時供承不
      諱（詳九十一年少連偵字第二四號卷第七、三十九頁）；
      於九十一年四月四日警詢時稱：我覺得放在家中不妥當，
      再轉由蕭嘉勝保管... 丙○○來電說要取回槍彈，我叫綽
      號小龜之卯○○向蕭嘉勝拿，再轉交丙○○（九一年少連
      偵字第二四號卷第五三頁）；於九十一年五月二十一日原
      審訊問時稱：今年三月間丙○○告訴我說有一把槍要寄放
      在我這裡，我就到他家去拿槍，槍是制式手槍，我將槍放
      在我基隆市○○路家中，沒有拿出來使用過，後來丙○○
      告訴我要拿回去，我就將槍交給卯○○要他拿去給丙○○
      ，所以後來槍才會在卯○○那裡（九一偵聲字第三十號卷
      第九頁）。
  (3)、同案被告丙○○於九十一年四月一日警詢時稱：我要將銅
      鑼灣ＰＵＢ讓出去，整理內部後將多餘物品攜帶返家時才
      發現是槍彈。我發現之後便入監執行（八九年十一月二日
      ），到了九十年八月一日假釋，又沒多久，丁○○表示要
      使用該批槍彈，我答應借給他，前後約兩、三星期... 我
      不知道他借走槍彈作何用途、有無轉交他人... 最後是「
      小龜」交還給我的（九一年偵字第一二○二號卷第七四頁
      ）；於九十一年六月二十八日原審訊問時稱：槍枝部分我
      承認，．．當時聯絡丁○○時不知他有將槍彈交給蕭嘉勝
      ，後來是丁○○叫卯○○拿給我的。
  ３、物證及書證：
  (1)、前開查獲之奧地利製ＧＬＯＣＫ１７Ｃ型口徑九ｍｍ制式
      半自動手槍壹枝（槍枝管制編號0000000000號
      ），槍管內具六條右旋來復線，機械性能良好，認具殺傷
      力，仿ＣＯＬＴＭＫＩＶ型改造手槍壹枝（槍枝管制編號
      0000000000號），機械性能良好，具有殺傷力
      ，子彈三十五顆，認均口徑九ＭＭ制式子彈，均有殺傷力
      ，有內政部警政署刑事警察局九十一年四月十九日刑鑑字
      第０九一００六七一七四號鑑驗通知書在卷足憑。
  (2)、扣案之奧地利製ＧＬＯＣＫ１７Ｃ型口徑九ｍｍ制式半自
      動手槍壹枝（槍枝管制編號0000000000號），
      仿ＣＯＬＴＭＫＩＶ型改造手槍壹枝（槍枝管制編號00
      00000000號），子彈三十五顆（試射九顆），霰
      彈一顆可資佐證。
  ４、認定事實之理由綜合被告卯○○警、偵訊時之自白，與同
      案被告丁○○、丙○○之供詞互核相符，堪信為真，被告
      卯○○有運輸槍彈之犯行，堪以認定。雖共同被告丁○○
      、丙○○於本院審理時證稱並沒有前開叫卯○○運輸槍彈
      之事云云，但查共同被告丁○○、丙○○如承認有前開叫
      卯○○運輸槍彈之事，係坐實自己的罪名而陷自己於不利
      ，殊無可能期待其等吐實，其等證詞自無足採，不能資為
      有利被告卯○○之認定。
三、寄藏霰彈一顆部分：
  １、訊問被告：
      否認犯罪，辯稱：霰彈一顆是在綜合體育場後山上撿到的
      云云。
  ２、人之供述
  (1)、被告卯○○於九十一年三月三十日偵訊時坦承：去年底阿
      弟仔（本名丙○○）拿給我要我保管（九一年偵字第一二
      ○○號卷第四八頁）；於九十一年六月二八日原審訊問時
      稱：我是有受丙○○所託霰彈一顆沒錯。
  (2)、同案被告丙○○於九十一年五月十四日偵訊時坦承：該顆
      霰彈是我交給他的，該霰彈也是世祥生前在銅鑼灣ＰＵＢ
      交給我的，方是同時交給我該顆霰彈及在我處查獲的槍彈
      。霰彈是我另外拿給黃放的，因我覺得放他那邊較安全（
      九一年偵字第一二○二號卷第一八○頁）。
  ３、物證及書證：
  (1)、刑事鑑定書扣案之霰彈壹顆，係１２ＧＵＡＧＥ制式霰彈
      ，具有殺傷力，有內政部警政署刑事警察局九十一年五月
      十日刑鑑字第０九一００七四六八四號鑑定書乙紙在卷可
      參。
  (2)、扣案之霰彈一顆
  ４、認定事實之理由：
      綜合被告卯○○警、偵訊時之自白，與同案被告丙○○之
      供詞互核相符，堪信為真，其有寄藏子彈之犯行，堪以認
      定。其於審理時改口稱：霰彈一顆是在綜合體育場後山上
      撿到的，為畏罪飾卸及迴護共同被告丙○○之詞，委無可
      取。
參、被告辰○○部分
一、辰○○介紹顧客向卯○○購買三級毒品Ｋ他命
  １、訊問被告：
      坦承犯罪。
  ２、人之供述
  (1)、同案被告卯○○於九十一年六月四日偵訊時供稱：我不記
      得他們是否有向我買，但他們會說自己的綽號，我之前曾
      向廖說若有人要買Ｋ可以找我（九一偵字第一二○○號卷
      第二三六頁），足見被告辰○○係受賣方卯○○之託而幫
      助販賣。
  ３、認定事實之理由：
      綜合被告辰○○歷次偵審時之自白，與同案被告卯○○之
      供詞互核相符，堪信為真，其有幫助販賣第三級毒品Ｋ他
      命之犯行，堪以認定。
二、辰○○連續販賣第二級毒品搖頭丸、第三級毒品Ｋ他命部分
  １、訊問被告：
      否認犯罪。
  ２、人之供述
  (1)、被告辰○○於九十一年六月二十四日偵訊時坦承（九一偵
      字第一二○○號卷第二八三頁）；於九十一年六月二十八
      日原審訊問時稱：是的，我確實有犯起訴書所載之犯行。
      汪欣叡是以一顆一百六十五元向我買搖頭丸的，我也是向
      他人以每顆一百六十五元買來再轉賣他的，我沒有賺他的
      錢，K他命部分我是以每支七百元賣給不認識的人，葉旻
      鑫及汪欣叡他們是打電話給我，我與他們約在台北的路邊
      交貨。
  (2)、證人葉旻鑫於九十一年六月十日偵訊時稱：九十一年一月
      底、二月初某日，在台北市西門町「藍調ＰＵＢ」樓下，
      以三千五百元買五罐Ｋ他命，第二次在台北林森北路、民
      生東路口，跟辰○○拿二、三罐Ｋ他命（詳九十一偵字第
      一二○○號卷第二五四頁）。
  (3)、證人溫信賢於九十一年六月十日警、偵訊時均稱：辰○○
      主動打電話給伊，問伊要不要買搖頭丸或Ｋ他命（九一偵
      字第一二○○號卷第二六０至二六二頁）。
  (4)、證人廖玉詩於九十一年六月十一日、十二日警、偵訊時均
      稱；辰○○說我如要搖頭丸Ｋ他命找他拿就好了（詳九十
      一偵字第一二○○號卷第二六五、二六八頁、第二六九頁
      ）
  (5)、證人汪欣叡於九十一年六月十四日偵訊時稱：在林森北路
      、錦州街口，辰○○準備以每支七百元之價格賣十支Ｋ他
      命給我，．．他有跟我說他有在賣搖頭丸及Ｋ他命．．我
      在九十一年三月二十一日下午五時二十分，打電話向他買
      一百顆搖頭丸，一顆一百六十五元，共一萬六千五百元（
      九一偵字第一二○○號卷第二六六背面、二七六頁）。
  ３、物證及書證：
  (1)、辰○○行動電話0000000000號監聽譯文。被告
      辰○○與汪欣叡行動電話0000000000號對話：
      二人討論搖頭丸買賣價格，及毒品交易（詳九十一年度偵
      字第一二００號卷第九十七頁），被告辰○○與葉旻鑫行
      動電話0000000000號對話：二人就販賣毒品之
      談話（詳九十一年度偵字第一二００號卷第九十七頁），
      被告辰○○與溫信賢行動電話0000000000號對
      話：二人就販賣毒品之談話（詳九十一年度偵字第一二０
      ０號卷第九十七頁）。
  (2)、扣案之含Ｋ他命殘渣之小型塑膠袋貳拾貳個及小型塑膠罐
      肆個、塑膠模套壹卷、肆號塑膠拉鍊袋柒拾柒塑膠罐（底
      ）伍佰肆拾參個、塑膠罐（蓋）肆佰伍拾捌個、研缽壹個
      可資佐證
  ４、認定事實之理由：
      綜合被告辰○○警、偵訊時之自白，佐以證人葉旻鑫、溫
      信賢、廖玉詩、汪欣叡之證詞，再參以被告與證人間之電
      話監聽譯文及扣案證物，足認被告辰○○有販賣第二、三
      級毒品之犯行，其猶請求再傳訊已作證明白之葉旻鑫、汪
      欣叡，核無必要。
肆、被告癸○○部分訊據被告癸○○坦承有叫「阿富」打電話給
    被告卯○○購買第三級毒品Ｋ他命，核與同案被告卯○○於
    偵查中供述「阿富」有打電話給我問我可否賣，因價錢談不
    攏故沒賣情節相符（詳九十一年度偵字第一二００號偵查卷
    第一八七至一八八頁）；參之共同被告卯○○曾供稱：錢辰
    ○○與癸○○有介紹過朋友來向我買毒品但是次數不多（九
    一年聲羈字第三六號）；於九十一年四月八日警詢時稱：我
    、癸○○、辰○○三人是從九十年四月份左右開始共同經營
    販賣搖頭丸及Ｋ他命。剛開始是以我為首，先出資四萬元向
    台北綽號「阿龍」買得一百公克之ｋ他命回來販售圖利後，
    繼續擴大營業，就這樣進而販售搖頭丸至今。癸○○是介紹
    朋友向我買，辰○○是從去年底自立門戶，自己向台北進毒
    品再賣給他的朋友等語（九一偵字第一二○○號卷第一○一
    頁），堪信被告癸○○與共同被告卯○○關係匪淺，其非單
    純叫「阿富」打電話給卯○○而已，其係受賣方卯○○之託
    而幫助販賣甚明，其自白與事實相符，應依法論科。
伍、被告寅○○部分
一、被告寅○○連續販賣第二級毒品搖頭丸、第三級毒品Ｋ他命
    部分
  １、訊問被告：
      否認犯罪。
  ２、人之供述
  (1)、被告寅○○於九十一年五月八日偵訊時稱：是「小偉」跟
      他講的．．喜市○○○路二次搖的交易沒意見，只我出面
      幫「小偉」買的因為志偉說黃在賣搖我才找黃，沒有從孝
      德那邊買Ｋ，至於三月七日晚十點及三月十七日凌晨三點
      三十六分也是「小偉」跟俊翔講的（九一年偵字第一七三
      四號卷第十四頁）。
  (2)、被告卯○○於九十一年五月八日偵訊時稱：三月七日晚十
      點是我跟富呈（小七）通電話這通電話是我要推銷搖（衣
      服）給他，他說之前向我買的搖是經孝德拿給他的，我說
      自己只剩五十顆並問他孝德算他多少錢，他說一顆一九○
      元．．．三月十一日四點三十九分我與小七的電話有叫他
      幫我賣Ｋ，他說他現在還有剩孝德之前給他的Ｋ，等孝德
      部分賣完後再幫我賣... 三月十七日凌晨三點三十六分我
      與「小七」電話說的「七董」就是富呈，這次是向他推銷
      搖頭丸．．．三月廿七日凌晨他說要一百顆藍鑽（搖頭丸
      ）並說他的下游是「小豪」要給我的錢先拿給孝德，孝德
      會再拿給我... 我確定三月七日晚十點及三月十七日凌晨
      三點三十六分的電話是跟富呈講的。在喜市警衛室那是我
      將搖交給他錢是同行開車另一男子經由小七轉交給我，因
      我跟該男子不認識，至於忠四路那次我有親自將搖交給寅
      ○○（九一年偵字第一七三四號卷第十三、十四頁）。
  (3)、證人鄒００於警詢時稱：寅○○與伊一起在ＮＥＷＳ１３
      販賣毒品（詳九十一年度少調字一五二號第六十七頁）。
  (4)、同案被告子○○於九十一年六月六日檢訊指證：今年
      NEWS13開幕後我看見交易約五、六次，時間是二、三月的
      凌晨（九一偵字一三九二號卷第二宗第二四三頁）、子○○九一年五月十三日警詢指證：我看到寅○○在NEWS13販
      賣Ｋ他命。
  (5)、被告戊○○於偵訊時證稱：伊與被告是在ＮＥＷＳ認識
      的，如有人要買搖頭丸及愷他命時，伊會介紹他們向被告
      與綽號「小七」之寅○○買，從被告與寅○○開始擺攤後
      十天直到結束營業約介紹七、八次等語（九十一年度偵字
      第一三九二號偵查卷第九十九、一百十頁）。
  (6)、同案被告林懋盛於警詢、偵訊時證稱：伊只知道蕭嘉勝和
      丁○○是叫鄒００及巳○○、寅○○三個人在賣搖頭丸及
      Ｋ他命等語（九十一年度偵字第一三九二號偵查卷第一百
      十五頁、第一百三十頁反面）。
  (7)、被告丑○○於警詢中時供稱：被告與庚○○是在ＮＥＷＳ
      賣搖頭丸及Ｋ他命等語（九十一年度偵字第一三九二號
        第一百四十二頁）。
  ３、物證及書證：
      寅○○監聽譯文（詳九十一偵字一三七四號卷第三頁以下
      ）
  ４、認定事實之理由：
      綜合被告寅○○警、偵訊時之自白，佐以同案被告子○○
      、林懋盛、丑○○、戊○○之供述、證人鄒００之證詞，
      再參以被告寅○○與同案被告戊○○等人證人鄒００間之
      電話監聽譯文，足認被告有販賣第二、三級毒品之犯行。
陸、被告辛○○部分被告辛○○連續販賣第二級毒品搖頭丸、第
    三級毒品Ｋ他命部分
  １、訊問被告：
      否認犯罪。
  ２、人之供述
  (1)、同案被告子○○於九十一年六月六日偵訊時稱：去年八、
      七月我在佳樂迪ＫＴＶ六樓包廂外看見辛○○拿錢把東西
      交給人家，我不知道那是否毒品，但可能是毒品（九一偵
      字一三九二號卷第二宗第二四三頁）
  (2)、證人午○○於九十一年五月二四日偵訊時稱：今年二月初
      過年期間我去佳樂迪ＫＴＶ遇到辛○○，以六百元向他買
      「綠葉」搖頭丸兩顆（九一年偵字第一二○一號卷第一○
      三頁）；九一年五月十日警詢指證：庚○○、辛○○就是
      賣我搖頭丸之人（九一偵字一三九二號卷第二宗第二三二
      頁）；九一年五月二四日檢訊亦同，並稱警詢筆錄實在（
      九一偵字一三九二號卷第二宗第二三七頁）；其於本院審
      理時雖到庭改口證稱沒有向辛○○買毒品，惟其於偵查中
      向檢察官所為之陳述，與警詢所供相符，並無任何顯示不
      可信之情況，依刑事訴訟法第159條之1第2項之規定，自
      得為證據且屬可以採信，其於審判中所證乃迴護被告之詞
      ，並無可採，無足資為有利被告之證據。
  ３、物證及書證：
      辛○○監聽譯文（詳九十一偵字一三九二號卷第二宗第二
  ０一頁）
  ４、認定事實之理由：
      綜合同案被告子○○偵訊時之供述，佐以證人午○○之證
      詞，再參以被告辛○○與同案被告卯○○等人間之電話監
      聽譯文，足認被告有販賣第二、三級毒品之犯行。
柒、被告戊○○部分
  １、訊問被告：
      否認犯罪。
  ２、人之供述
  (1)、被告戊○○於九十一年四月十三日警詢：有人問我有沒有
      在賣搖頭丸及Ｋ他命時，我都叫他們去找鄒００與綽號「
      小七」（即被告寅○○）之人．．因為我知道他們有在賣
      這些毒品（九一偵字一三九二號卷第二宗第八四頁）；九
      一年四月十三日檢訊坦承：是聽ＮＥＷＳ１３出入客人說
      寅○○在賣搖頭丸，．．如果有人問我就叫他們去找「小
      七」（九一偵字一三九二號卷第二宗第九八頁），九十一
      年五月八日偵訊時稱：從開始擺攤後十日直到結束營業約
      有七、八次介紹販毒（九十一偵字一三九二號卷第二宗第
      一一０頁）。
  (2)、證人鄒００於原審九十二年三月十七日訊問時稱：戊○○
      有介紹人來跟我買。又共犯林懋盛於九十一年四月四日警
      詢坦承：我受雇於蕭嘉勝在NEWS13樓下擺攤專賣搖頭物品
      ... 他要我在該處當把風，注意有無警察來臨檢；．．蕭
      嘉勝與丁○○二人叫鄒００及綽號「阿義」、「小雞」三
      個人去賣搖頭丸、Ｋ他命等語（九一偵字一三九二號卷第
      二宗第一一四、一一五頁）；足見被告戊○○與共犯林懋
      盛係受蕭嘉勝之委託，彼等係受賣方之委託而幫助販賣毒
      品甚明，共犯林懋盛且已判刑確定，被告戊○○與林懋盛
      在NEWS13樓下共同擺攤而介紹人買毒品，既有犯意聯絡與
      行為分擔，自難辭幫助販賣毒品之責。
  ３、物證及書證：
       戊○○監聽譯文（詳九十一偵字一三九二號卷第二宗第
      八十九頁以下）
  ４、認定事實之理由綜合被告戊○○警、偵訊時之自白，佐以
      共犯林懋盛供詞，證人鄒００之證詞，再參以被告戊○○
      與同案被告卯○○等人間之電話監聽譯文，足認被告有幫
      助販賣第二、三級毒品之犯行。
捌、被告丁○○部分
一、被告丁○○連續販賣第二級毒品搖頭丸、第三級毒品Ｋ他命
    部分
  １、訊問被告：
      否認犯罪。
  ２、人之供述
  (1)、被告丁○○於九十一年四月十六日偵訊時坦承：鄒００、
      庚○○、寅○○他們販毒利潤有一部份會給我，我是與卯
      ○○算，卯○○再算他們三人的利潤（九一年少連偵字第
      二四號卷第七七頁）；九一年五月二一日原審庭訊：我的
      意思是說卯○○有找我一起賣K他命因為我表達能力不好
      ，當初卯○○找我一起賣K他命是要在NEWS13店賣，小七
      （寅○○）之前有拜託我去向該店的老闆說，以後小七去
      那裡玩不要收他們的門票，我叫拜託朋友張孝生去向老闆
      藍董說，小七的意思是要我再託張孝生去向藍董說，說不
      定就可以在該店賣K他命（九一偵聲字第三十號卷第十頁
      ）。
  (2)、同案被告卯○○於九十一年四月十六日偵訊稱：我賣給「
      小七」、「鄒０」、「屁倫」三人所賺的差價就與丁○○
      平分（九一年少連偵字第二四號卷第七八頁）。雖共同被
      告卯○○於本院審理時證稱沒有前開情事云云，但查共同
      被告卯○○如承認有其事，係坐實自己的罪名而陷自己於
      不利，殊無可能期待其吐實，其證詞委無足採，不能資為
      有利被告丁○○之認定。
  (3)、同案被告林懋盛於九十一年四月四日警詢：蕭嘉勝與丁○○二人叫鄒００及綽號「阿義」、「小雞」三個人去賣搖
      頭丸、Ｋ他命（九一偵字一三九二號卷第二宗第一一五頁
      ）。
  ３、物證及書證：
      丁○○監聽譯文（詳九十一少連偵字二四號卷第十八頁以
      下）
  ４、認定事實之理由：
      綜合被告丁○○警、偵訊時之自白，佐以同案被告卯○○
      、林懋盛之供述，再參以被告丁○○與同案被告卯○○等
      人間之電話監聽譯文，足認被告有販賣第二、三級毒品之
      犯行，已臻明確，辯護人雖主張被告係轉讓而非販賣，惟
      查被告透過巳○○販賣二百顆搖頭丸予鄒００，販賣所得
      共計約五萬元，且二百顆搖頭丸市價不菲，豈有無端無償
      轉讓之理？此部分所辯不符情理，自不足採，被告販賣犯
      行堪以認定。
二、被告丁○○寄藏手槍、子彈部分
  １、訊問被告：
      否認犯罪。
  ２、人之供述
  (1)、被告丁○○於九十一年三月三十日警詢（九一年少連偵字
      第二四號卷第七頁）、九一年三月三十日檢訊坦承（九一
      年少連偵字第二四號卷第三九頁）；九一年三月三十日原
      審庭訊：我有替丙○○保管一把手槍，寄放在我朋友「嘉
      勝」處（九一年聲羈字第三八號）；九一年四月四日警詢
      ：我覺得放在家中不妥當，再轉由蕭嘉勝保管... 丙○○
      來電說要取回槍彈，我叫綽號小龜之卯○○向蕭嘉勝拿，
      再轉交丙○○（九一年少連偵字第二四號卷第五三頁）；
      九一年五月二一日原審庭訊：今年三月間丙○○告訴我說
      有一把槍要寄放在我這裡，我就到他家去拿槍，槍是制式
      手槍，我將槍放在我基隆市○○路家中，沒有拿出來使用
      過，後來丙○○告訴我要拿回去，我就將槍交給卯○○要
      他拿去給丙○○，所以後來槍才會在卯○○那裡（九一偵
      聲字第三十號卷第九頁）；丁○○九一年六月二八日原審
      庭訊：槍械部分沒有意見，．．
  (2)、同案被告丙○○於九十一年四月一日警詢：我要將銅鑼灣
      ＰＵＢ頂讓出去，整理內部後將多餘物品攜帶返家時才發
      現是槍彈。我發現之後便入監執行（八九年十一月二日）
      到了九十年八月一日假釋，又沒多久，丁○○表示要使用
      該批槍彈，我答應借給他，前後約兩、三星期．．．我不
      知道他借走槍彈作何用途、有無轉交他人... 最後是「小
      龜」交還給我的（九一年偵字第一二○二號卷第七四頁）
      。
  ３、物證及書證：
  (1)、前開查獲之奧地利製ＧＬＯＣＫ１７Ｃ型口徑九ｍｍ制式
      半自動手槍壹枝（槍枝管制編號0000000000號
      ），槍管內具六條右旋來復線，機械性能良好，認具殺傷
      力，仿ＣＯＬＴＭＫＩＶ型改造手槍壹枝（槍枝管制編號
      0000000000號），機械性能良好，具有殺傷力
      ，子彈三十五顆，認均口徑九ＭＭ制式子彈，均有殺傷力
      ，有內政部警政署刑事警察局九十一年四月十九日刑鑑字
      第０九一００六七一七四號鑑驗通知書在卷足憑。
  (2)、扣案之奧地利製ＧＬＯＣＫ１７Ｃ型口徑九ｍｍ制式半自
      動手槍壹枝（槍枝管制編號0000000000號），
      仿ＣＯＬＴＭＫＩＶ型改造手槍壹枝（槍枝管制編號00
      00000000號），子彈三十五顆（試射九顆）可資
      佐證。
  ４、認定事實之理由綜合被告丁○○警、偵訊時之自白，與同
      案被告丙○○、卯○○之供詞互核相符，堪信為真，有寄
      藏槍彈之犯行，堪以認定。雖同案被告卯○○、丙○○於
      本院審理時證稱並無上開情事云云，但查同案被告卯○○
      、丙○○如承認有上開情事，係坐實自己的罪名而陷自己
      於不利，基於利害關係之考量，殊無可能期待其等吐實，
      其等審判中互為迴護之證詞委無足採，不能資為有利被告
      丁○○之認定。
玖、被告巳○○部分
一、被告巳○○連續販賣第二級毒品搖頭丸、第三級毒品Ｋ他命
    部分
  １、訊問被告：
      否認犯罪。
  ２、人之供述同案被告鄒００於九十一年三月二十九日警詢：
      警方查獲電子秤乙只、刀子一支、Ｋ他命粉末、大麻、分
      裝袋、分裝瓶等物為我所有... 朋友巳○○於一個月前寄
      放予我有分裝瓶、電子秤。Ｋ他命粉末是巳○○帶來的，
      我不知道作何用。大麻是綽號「孔雀蛋」男子二、三個月
      前寄放在我這兒... 巳○○將Ｋ他命粉末一百瓶用紙袋包
      著帶來，另六十瓶過年前我至台北西門町附近ＰＵＢ向不
      知名男子購得。巳○○帶來之Ｋ他命粉末不是給我的我不
      知他為何帶來。我所有的Ｋ他命粉末是留著自己用的。寄
      放的電子秤、分裝瓶我不知他為何至今沒拿走（九一年少
      調字一五二號卷第六至九頁）；九一年三月三十日原審庭
      訊：我是有賣搖頭丸及Ｋ他命，我的毒品是蕭嘉勝、巳○○他們賣給我的，三月份蕭嘉勝叫巳○○賣毒品給我，我
      當時向他買一百多顆的搖頭丸我向巳○○買過一次也是在
      三月份時買一百多顆，Ｋ他命在台北舞廳買的。搖頭丸我
      以每顆二百元賣給他人大概賣了二十顆左右，Ｋ他命以每
      瓶七百元賣出（九一年少調字一五二號卷第五三頁）；九
      一年四月二六日偵訊時稱：九十一年三月中旬向鄭買一次
      搖頭丸一百顆，我是說實話（九一年少連偵字二五號卷第
      六七頁）；於九十一年六月六日偵訊：我沒向蕭嘉勝買過
      ，是九一年三月間我跟蕭嘉勝及巳○○三人在NEWS13樓下
      ，我跟他們二人說我想要買搖，好像是巳○○說買一百顆
      較便宜，蕭就對鄭說不然你帶他（鄒００）去買，講完後
      快一個星期內約三、四天，巳○○就開車載我去台北買，
      我再以每顆二百元的價錢賣給到NEWS13的朋友，並非賣了
      三萬元，我在警詢及法院說向蕭嘉勝買搖頭丸就是這一次
      的事，也等於巳○○這次的事（九一少偵字第十號卷第四
      十二頁）；於九十一年六月十四日偵訊時稱：三月六日在
      NEWS13樓下巳○○交給我一百五十顆搖頭丸，他說是丁○○委託他拿給我叫我保管，我把四十顆吃掉一百顆在家裡
      丟掉；於九十一年六月二十八日原審庭訊：我沒有販賣搖
      頭丸及Ｋ他命，我是向卯○○、巳○○買來自己吸用的
      ... 蕭嘉勝說我們三人可以免費進去玩，我是告訴蕭嘉勝
      我要在樓下販賣螢光棒... 我在少年法庭的時候不知道怎
      麼講。因為我在警察局已經這樣講了，所以我在少年法庭
      不知道要怎麼樣說，警訊的時候警察在那裡凶，我講什麼
      他們都不信，所以我就那樣說。
  ３、書證及物證扣案之電子秤一台、分裝罐一百零八個可資佐
      證。
  ４、認定事實之理由：
      綜合被告巳○○警、偵訊時之自白，與鄒００之證詞互核
      相符，並有電子秤一台、分裝罐一百零八個扣案可資佐證
      ，足認被告有販賣第二、三級毒品之犯行。
拾、被告丙○○部分
一、被告丙○○寄藏槍彈部分
  １、訊問被告：
      否認犯罪。
  ２、人之供述
  (1)、被告丙○○於九十一年三月二九日警詢：是我以前開卡拉
      ＯＫ店時，一位客人綽號叫「世將」（後來他死後我才知
      道真名叫方世祥）叫我幫他保管，他說他要回去台北，後
      來該批槍械就一直放在店裡，直到店結束營業，我才把槍
      械拿回家放（九一年偵字第一二○二號卷第十頁）；同日
      偵訊時稱：東西我一直沒有去察看過，今天才知道裡面是
      放槍彈（九一年偵字第一二○二號卷第五九頁）；同日原
      審庭訊：扣押之物是之前我開卡拉ＯＫ店一位客人寄放的
      ，就是警察要我指認的這個人（方世祥）（九一年聲羈字
      第三五號）；九一年四月一日警詢：我要將銅鑼灣ＰＵＢ
      頂讓出去，整理內部後將多餘物品攜帶返家時才發現是槍
      彈。我發現之後便入監執行（八九年十一月二日）到了九
      十年八月一日假釋，又沒多久，丁○○表示要使用該批槍
      彈，我答應借給他，前後約兩、三星期（九一年偵字第一
      二○二號卷第七四頁）；九一年四月十六日檢訊：我不想
      放在家裡，我主動說你那裡好不好，他說好，我就交給丁○○放他處（九一年偵字第一二○二號卷第一一一頁）；
      九一年五月十四日檢訊坦承：該顆霰彈是我交給他的，該
      霰彈也是世祥生前在銅鑼灣PUB交給我的，方是同時交給
      我該顆霰彈及在我處查獲的槍彈。霰彈是我另外拿給黃放
      的，因我覺得放他那邊較安全（九一年偵字第一二○二號
      卷第一八○頁）；九一年五月二一日原審庭訊：扣案槍彈
      兩年前方世祥交給我，改造手槍同樣方世祥交給我... 九
      一年二月底丁○○幫我保管一、二十天左右（九一偵聲字
      第二九號卷第九頁、第十一頁）；九一年六月二八日原審
      庭訊：槍枝部分我承認... （九一年三月中旬為何取回這
      些槍彈？）當時聯絡丁○○時不知他有將槍彈交給蕭嘉勝
      ，後來是丁○○叫卯○○拿給我的。
  (2)、同案被告丁○○於九十一年五月二一日原審庭訊：今年三
      月間丙○○告訴我說有一把槍要寄放在我這裡，我就到他
      家去拿槍，槍是制式手槍，我將槍放在我基隆市○○路家
      中，沒有拿出來使用過，後來丙○○告訴我要拿回去，我
      就將槍交給卯○○要他拿去給丙○○，所以後來槍才會在
      卯○○那裡（九一偵聲字第三十號卷第九頁）。
  ３、書證及物證
  (1)、前開查獲之奧地利製ＧＬＯＣＫ１７Ｃ型口徑九ｍｍ制式
      半自動手槍壹枝（槍枝管制編號0000000000號
      ），槍管內具六條右旋來復線，機械性能良好，認具殺傷
      力，仿ＣＯＬＴＭＫＩＶ型改造手槍壹枝（槍枝管制編號
      0000000000號），機械性能良好，具有殺傷力
      ，子彈三十五顆，認均口徑九ＭＭ制式子彈，均有殺傷力
      ，霰彈壹顆，係１２ＧＵＡＧＥ制式霰彈，具有殺傷力，
      有內政部警政署刑事警察局九十一年四月十九日刑鑑字第
      ０九一００六七一七四號鑑驗通知書九十一年五月十日刑
      鑑字第０九一００七四六八四號鑑定書各乙紙在卷可參。
  (2)、扣案之奧地利製ＧＬＯＣＫ１７Ｃ型口徑九ｍｍ制式半自
      動手槍壹枝（槍枝管制編號0000000000號），
      仿ＣＯＬＴＭＫＩＶ型改造手槍壹枝（槍枝管制編號00
      00000000號），子彈三十五顆（試射九顆），霰
      彈一顆可資佐證。
  ４、認定事實之理由：
      綜合被告丙○○歷次偵審時之自白，核與同案被告卯○○
      、丁○○之供詞互核相符，堪信為真，並有內政部警政署
      刑事警察局鑑驗通知書二紙在卷可參，復有扣案之半自動
      手槍壹枝，仿ＣＯＬＴＭＫＩＶ型改造手槍壹枝，子彈三
      十五顆（試射九顆），霰彈一顆可資佐證。其有寄藏槍彈
      之犯行，事證至為明確，堪以認定。
拾壹、被告庚○○部分
  １、訊問被告：
      否認犯罪。
  ２、人之供述
  (1)、被告庚○○於九十一年三月三十日警詢：卯○○九一年三
      月四日曾調一百支Ｋ他命給我幫他賣，我有拿那些Ｋ他命
      但沒有賣出去... 我都自己施用完畢... 我曾丟掉二十支
      ... 我沒有跟黃月琴收錢，是她叫我跟卯○○算（九一年
      偵字第一二○一號卷第十六頁）；於九十一年三月三十日
      原審訊問時稱：我是以每瓶六百元到八百元的價錢向卯○○買的，我前後向他買過有一百多瓶．．．（九一年聲羈
      字第三七號卷）；於九十一年五月八日偵訊時稱：有一天
      晚上袁打電話給我說跟俊翔已談好來跟我拿五十顆搖，我
      有拿給他但我記得不是SKY，這次他沒給我錢，是他跟俊
      翔買的，因我跟黃之間毒品買賣很有信用他就將搖跟Ｋ放
      在我處若有別人需要他聯絡我會直接來跟我拿（九一年偵
      字第一二○一號卷第二六頁）；九十一年五月二十一日偵
      訊時供承：這通電話是陳女請我幫她買城堡二十顆。但我
      只收她每顆二百二十元，其餘欠款我幫她貼，錢交給俊翔
      因這是他叫我幫他找賣主．．．俊翔託我打給小豪，是黃
      想要賣搖叫我找買主我在劉銘傳路口將十顆AP賣給小豪每
      顆收二百元（九一年偵字第九八頁）；於六月二十四日偵
      訊供承：我在NEWS13只有賣過一次，就是賣給馬郁涵。我
      其他的都是在佳樂迪ＫＴＶ賣，時間從去年十一月開始，
      約有七、八十次，對象是認識的朋友，沒有不認識的人，
      都是在包廂內跳舞的... 我有拿搖頭丸給午○○、辛○○
      、陳燕翎他們，但沒賺他們的錢（九一年偵字第一二○一
      號卷第一一七至一一八頁）；於九十一年六月二八日原審
      訊問時稱：陳燕翎、午○○是他們二人託我向卯○○買搖
      頭丸的，另外馬郁涵是我請他吃Ｋ他命的... 我向卯○○
      買加上欠他的大約有廿五萬的毒品．．卯○○叫我找買主
      ，後來我知道朋友午○○想要買搖頭丸，我就介紹他向卯
      ○○買，當天我是用卯○○的手機打給午○○問他要多少
      ，他告訴我要十顆，卯○○當時就將十顆搖頭丸給我我就
      拿到劉銘傳路口交給午○○後並向他拿了二千元當晚就交
      給卯○○。另外陳燕翎買搖頭丸的情形也是同午○○的情
      形一樣。我沒有什麼好處，因為我也是經常向他買藥丸．
      ．。
  (2)、同案被告卯○○於九十一年三月二九日警詢時稱：庚○○
      共向我拿過四、五次，數量共有一千顆搖頭丸及五十支Ｋ
      他命（九一偵字第一二○○號卷第十二頁）；於九十一年
      五月八日偵訊時稱：三月六日袁跟我通話後去找偉倫拿搖
      ，我是將搖和Ｋ有時候放在偉倫處，因為我跟偉倫交情不
      錯且他向我買信用很好，至於袁跟偉倫拿的是城堡還是Ｓ
      ＫＹ我不清楚（九一年偵字第一二○一號卷第八二頁）；
      於九十一年六月二四日偵訊時稱：我只有賣給他搖與Ｋ，
      他有無賣給別人我不清楚，但他跟我拿的數量很多（九一
      偵字第一二○○號卷第一二六至一二七頁間）。雖卯○○
      於本院審理時證稱沒看過庚○○賣毒品，但查卯○○本身
      係庚○○之上手（俗稱藥頭），兩人有利害關係，所證難
      免迴護被告庚○○，況「沒看過庚○○賣毒品」不代表庚○○確實沒賣毒品，至多只能證明庚○○賣毒品時伊不在
      場，是同案被告卯○○證詞亦不能資為有利被告之證據。
  (3)、證人馬郁涵於九十一年四月五日警詢時稱：我和黃月琴今
      年三月初在NEWS13遇到庚○○，我主動前去詢問有無Ｋ他
      命，他說有，叫我們等一下，他便外出取貨回來給我們
      ... 他本來要跟我們拿五百元，因為當天身上錢不夠，他
      同意給我們欠（九一年偵字第一二○一號卷第五三頁）。
  (4)、證人黃月琴於九十一年三月三十日警詢時稱：徐經常在
      NEWS13販賣搖頭丸和Ｋ他命，我跟馬郁涵跟他買過Ｋ他命
      一罐... 他的毒品是向我男朋友卯○○買的（九一年偵字
      第一二○一號卷第十九、二十頁）。
  (5)、證人陳燕翎於九十一年五月九日警詢時稱：「屁倫」賣「
      城堡」二十顆給我，每顆二百三十元... 「行道」、「小
      七」也在賣搖頭丸只要有玩搖頭的都知道（九一年偵字第
      一二○一號卷第八六至八七頁）。
  (6)、證人午○○於九十一年五月二十四日偵訊時稱：我記得在
      劉銘傳路庚○○交給我十顆ＡＰ我給他二千或二千一（九
      一年偵字第一二○一號卷第一○三頁）。雖其於本院審理
      時到庭改口證稱沒有向庚○○買毒品，惟其於偵查中向檢
      察官所為承認向庚○○買毒品之陳述，與警詢所供相符，
      並無任何顯示不可信之情況，依刑事訴訟法第159條之1第
      2項之規定，自得為證據且屬可以採信，其於審判中所證
      乃迴護被告之詞，並無可採，無足資為有利被告之證據。
  ３、書證及物證
  (1)、庚○○電話監聽譯文（九一年偵字第一二○一號卷第二六
      頁以下）；於九十一年四月三十日偵訊時核對監聽譯文內
      容（九一偵字第一二○○號卷第一一六頁）
  (2)、有小空瓶七支、Ｋ他命罐一支扣案可資佐證。
  ４、認定事實之理由：
      被告偵訊時之自白，與同案被告卯○○警偵之供述、證人
      馬郁涵、黃月琴、陳燕翎、午○○警偵之證詞互核相符，
      堪信為真實，參以電話監聽譯文及扣案物品，被告有販賣
      第二級毒品ＭＤＭＡ、第三級毒品Ｋ他命，事證明確，其
      辯護人猶請求勘驗警偵錄音帶，核無必要。
拾貳、論罪科刑
一、被告己○○部分：
    被告擔任太陽會犯罪組織之副會長一職，並指揮組織內不詳
    成員毆打「大象計車行」司機曹文興，多次砸毀「大象計車
    行」計程車，砸毀「太空梭遊藝場」，至「魔鏡ＰＵＢ」滋
    事，核其所為，係犯組織犯罪防制條例第三條第一項前段之
    指揮犯罪組織罪。原審予以論科，固非無見，惟查原判決主
    文並未對被告己○○判處併科罰金及定應執行刑，乃理由內
    竟敘明「及併科罰金部分諭知易服勞役之折算標準，再定其
    應執行之刑，及就併科罰金部分諭知易服勞役之折算標準」
    ，顯有主文、理由不符之矛盾，被告上訴意旨否認犯罪雖無
    可取，但原判決既有可議即無可維持，關於此部分自應撤銷
    改判。爰審酌被告指揮犯罪組織，動輒召集徒眾打人、砸車
    、砸店，危害社會治安甚鉅，及犯後態度等一切情狀，仍照
    原判決量處如主文第二項所示之刑，又被告指揮犯罪組織，
    依據犯罪組織防制條例第三條第三項規定，併應於刑之執行
    完畢或赦免後，令入勞動場所強制工作三年。
二、被告卯○○部分
（一）被告卯○○受被告丙○○之託，運送制式手槍一支、改造
      手槍一支、子彈、寄藏霰彈一顆之行為，其中改造手槍一
      枝，據鑑驗結果係由仿ＣＯＬＴ廠半自動手槍製造之金屬
      玩具手槍更換已貫通之土造金屬槍管改造而成之改造手槍
      ，機械性能良好，可供擊發子彈使用，認具殺傷力，有前
      開內政部警政署刑事警察局九十一年四月十九日刑鑑字第
      ０九一００六七一七四號鑑驗通知書在卷可稽，自屬（94
      年1月26日修正前）槍砲彈藥刀械管制條例第十一條第一
      項所稱之其他可發射子彈具有殺傷力之改造手槍（以下簡
      稱改造手槍），被告犯後，槍砲彈藥刀械管制條例於94年
      1月26日修正，運輸改造手槍之罪改列第8條第1項，並加
      重刑責至可判處無期徒刑，比較新舊法，自以94年1月26
      日修正前同條例第11條第1項之罪較輕而有利於被告，依
      刑法第2條第1項但書之規定，關於運輸改造手槍部分應適
      用修正前同條例第11條第1項論處。核被告所為，係分別
      犯槍砲彈藥刀械管制條例第7條第1項之未經許可運輸手槍
      罪、（94年1月26日修正前同條例）第11條第1項未經許可
      運輸改造手槍罪、第12條第1項之未經許可運輸子彈罪、
      第4項之未經許可寄藏子彈罪。被告以一行為同時犯上開
      運輸手槍罪、運輸改造手槍罪及運輸子彈罪，為想像競合
      犯，應依刑法第五十五條規定從一重之槍砲彈藥刀械管制
      條例第7條第1項未經許可運輸手槍罪處斷。而與寄藏子彈
      罪間，犯意各別，行為互殊，應分論併罰。公訴人認均為
      一行為同時觸犯數罪名之想像競合關係，容有誤會。
（二）被告卯○○販賣第二級毒品及第三級毒品之後，毒品危害
      防制條例於92年7月9日修正公布全文36條，並於93年1月9
      日起施行，其中販賣第二級、第三級毒品罪，其犯罪構成
      要件及刑罰與修正前之條文規定均為相同，比較修正前後
      之規定，並無不利於被告之處，依刑法第2條第1項前段之
      規定，應適用修正後之該條例第4條第2項、第3項論處。
      被告以一行為同時觸犯上開二罪，為想像競合犯，應依刑
      法第55條規定從一重之毒品危害防制條例第4條第2項之販
      賣第二級毒品罪處斷。公訴人認上開二罪間，犯意各別，
      行為互異，應分論併罰，容有誤會。又被告先後多次販賣
      毒品行為，時間密接，構成要件相同，顯係基於概括犯意
      為之，為連續犯，應論以一罪並加重其刑（法定本刑為無
      期徒刑部分，不得加重）。
（三）被告卯○○所犯上開三罪間，犯意各別，構成要件互異，
      應分論併罰。原審予以論科，固非無見，惟查：(一)被告運
      輸改造手槍係犯94年1月26日修正前槍砲彈藥刀械管制條
      例第11條第1項之罪，原判決誤為犯第10條第1項之罪，又
      未及比較新舊法；(二)其運輸手槍、寄藏子彈並無共犯，原
      判決主文亦未判以共犯，乃理由又稱被告有犯意聯絡行為
      分擔係共同正犯，主文、理由顯有矛盾；(三)其運送之制式
      手槍一支、改造手槍一支、驗餘之子彈26顆、寄藏之霰彈
      一顆，未予宣告沒收；(四)毒品危害防制條例已於92年7月9
      日修正公布全文36條，並於93年1月9日起施行，原判決未
      及比較新舊法並說明如何適用，均有可議。被告上訴意旨
      執陳詞否認飾卸犯罪雖無可取，但原判決既有可議即無可
      維持，關於卯○○上訴部分暨執行刑即應撤銷改判。爰審
      酌被告運輸槍彈，危害社會治安甚鉅，又販賣毒品次數甚
      多，數量龐大，戕害他人身心健康，其目無國法，惡性重
      大，及犯後態度等一切情狀，分別量處如主文第三項所示
      之刑，並定其應執行之刑，併科罰金部分並諭知易服勞役
      之折算標準。
（四）扣案之第三級毒品Ｋ他命貳拾參罐，為查獲之毒品，含Ｋ
      他命殘渣之塑膠罐貳罐及大型塑膠袋壹個，因量微無法分
      離，均應依毒品危害防制條例第十八條第一項前段規定沒
      收銷燬之。另電子磅砰壹台、零號塑膠拉鍊袋壹拾捌個、
      帳冊壹本，為被告所有供本件犯罪所用之物，均應依刑法
      第三十八條第一項第二款宣告沒收；又被告卯○○販賣毒
      品所得為六十七萬四千一百二十元，依毒品危害防制條例
      第十九條第一項之規定應予沒收，如全部或一部不能沒收
      時，以其之財產抵償之。扣案之奧地利製ＧＬＯＣＫ１７
      Ｃ型口徑九ｍｍ制式半自動手槍壹枝（槍枝管制編號00
      00000000號）、仿ＣＯＬＴＭＫＩＶ型改造手槍
      壹枝（槍枝管制編號0000000000號）、子彈貳
      拾陸顆（原扣案參拾伍顆，經送試射鑑驗玖顆滅失，就該
      玖顆不予宣告沒收）、霰彈壹顆，均係違禁物，應依法併
      予宣告沒收之。
三、被告辰○○部分：
（一）所謂幫助，係指與正犯以便利使其易於實施犯罪行為而言
      （最高法院二十一年上字第八一五號判例參照）。本件被
      告辰○○受卯○○之託媒介毒品買主予卯○○，係基於幫
      助他人販賣第三級毒品之犯意而為前開犯行，意在便利卯
      ○○易於實施販賣之犯罪行為，此部分自係幫助犯。其犯
      罪後，毒品危害防制條例於92年7月9日修正公布全文36條
      ，並於93年1月9日起施行，其中販賣第二級、第三級毒品
      罪，其犯罪構成要件及刑罰與修正前之條文規定均為相同
      ，販賣第三級毒品未遂罪條項則改列為該條例第4條第3項
      、第6項，其犯罪構成要件及刑罰亦與修正前之條文相同
      ，比較修正前後之規定，並無不利於被告之處，依刑法第
      2條第1項前段之規定，應適用修正後之該條例第4條第2項
      、第3項、第6項論處。核其所為，幫助卯○○販賣部分，
      係犯修正後毒品危害防制條例第4條第3項、第6項之販賣
      第三級毒品未遂罪之幫助犯。另被告販賣第二級毒品及第
      三級毒品之行為，係犯修正後毒品危害防制條例第4條第2
      項之販賣第二級毒品罪、第3項之販賣第三級毒品罪，被
      告以一行為同時觸犯販賣第二級、第三級毒品罪，為想像
      競合犯，應依刑法第五十五條規定從一重之販賣第二級毒
      品罪處斷。公訴人認上開二罪間，犯意各別，行為互異，
      應分論併罰，容有誤會。又被告先後多次幫助販賣第三級
      毒品、多次販賣第二級、第三級毒品行為，時間密接，構
      成要件復相同，顯係基於概括犯意為之，為連續犯，應論
      以一罪並加重其刑（法定本刑為無期徒刑部分，不得加重
      ）。幫助販賣第三級毒品部分，應依刑法第30條第2項幫
      助犯規定減輕其刑，所為未遂，亦應依刑法第26條前段未
      遂犯規定遞減輕其刑。被告所犯上開二罪，犯意各別，構
      成要件互異，應分論併罰。原審予以論科，固非無見，惟
      查：(一)毒品危害防制條例已於92年7 月9日修正公布全文
      36條，並於93年1月9日起施行，原判決未及比較新舊法並
      說明如何適用；(二)又幫助販賣第三級毒品未遂部分，未說
      明為未遂犯，亦未說明應依幫助犯、未遂犯規定予以減輕
      其刑，均有可議。被告上訴意旨執陳詞否認飾卸犯罪雖無
      可取，但原判決既有可議即無可維持，關於辰○○上訴部
      分暨執行刑即應撤銷改判。爰審酌被告幫助或自己販賣毒
      品，戕害他人身心健康，及其販賣次數、數量，所生危害
      ，及犯後態度等一切情狀，分別量處如主文第四項所示之
      刑，並定其應執行之刑。
（二）扣案之含Ｋ他命殘渣之小型塑膠袋貳拾貳個，因量微無法
      分離，均應依毒品危害防制條例第十八條第一項前段規定
      沒收銷燬之；小型塑膠罐肆個、塑膠模套壹卷、肆號塑膠
      拉鍊袋柒拾柒塑膠罐（底）伍佰肆拾參個、塑膠罐（蓋）
      肆佰伍拾捌個、研缽壹個，為被告所有供本件犯罪所用之
      物，均應依刑法第三十八條第一項第二款宣告沒收；又被
      告辰○○販賣毒品所得為二萬元，依毒品危害防制條例第
      十九條第一項之規定應予沒收，如全部或一部不能沒收時
      ，以其財產抵償之。
四、被告癸○○部分：
    被告癸○○幫助販賣第三級毒品未遂，係犯修正後毒品危害
    防制條例第4條第3項、第6項之販賣第三級毒品未遂罪之幫
    助犯（比較新舊法，理由同前所敘，不再重複贅述，以下亦
    同），並應依幫助犯規定減輕其刑，所為未遂，亦應依未遂
    犯規定遞減輕其刑。原審予以論科，固非無見，惟查：(一)毒
    品危害防制條例已於92年7月9日修正公布全文36條，並於93
    年1月9日起施行，原判決未及比較新舊法並說明如何適用；
    (二)又幫助販賣第三級毒品未遂，未說明為未遂犯，亦未說明
    應依未遂犯規定予以減輕其刑，均有可議。被告上訴意旨執
    陳詞否認飾卸犯罪雖無可取，但原判決既有可議即無可維持
    ，關於此部分即應撤銷改判。爰審酌被告幫助販賣毒品，戕
    害他人身心健康，助長他人犯罪，及其犯後態度等一切情狀
    ，量處如主文第五項所示之刑。
五、被告寅○○部分被告寅○○販賣第二級毒品及第三級毒品，
    係犯修正後毒品危害防制條例第4條第2項、第3項之罪（比
    較新舊法，理由同前所述），被告以一行為同時觸犯上開二
    罪，為想像競合犯，應依刑法第55條規定從一重之毒品危害
    防制條例第4條第2項之販賣第二級毒品罪處斷。公訴人認上
    開二罪間，犯意各別，行為互異，應分論併罰，容有誤會。
    被告與丁○○二人間有犯意聯絡與行為分擔，為共同正犯，
    其先後多次販賣毒品行為，時間密接，構成要件相同，顯係
    基於概括犯意為之，為連續犯，應論以一罪並加重其刑（法
    定本刑為無期徒刑部分，不得加重）。原審予以論科，固非
    無見，惟查：(一)毒品危害防制條例已於92年7月9日修正公布
    全文36條，並於93年1月9日起施行，原判決未及比較新舊法
    並說明如何適用；(二)理由未說明與丁○○係共同正犯；(三)販
    賣毒品所得新台幣陸萬元未於理由說明宣告沒收，均有可議
    。被告上訴意旨執陳詞否認飾卸犯罪雖無可取，但原判決既
    有可議即無可維持，關於此部分即應撤銷改判。爰審酌被告
    寅○○販賣毒品，戕害他人身心健康，其販賣次數、數量，
    所生危害，及其犯後態度等一切情狀，量處如主文第六項所
    示之刑。販賣毒品所得新台幣陸萬元，依毒品危害防制條例
    第十九條第一項之規定應予沒收，如全部或一部不能沒收時
    ，以其財產抵償之。
六、被告辛○○部分：
    被告辛○○販賣第二級毒品及第三級毒品，係犯修正後毒品
    危害防制條例第4條第2項、第3項之罪（比較新舊法，理由
    同前所述），被告以一行為同時觸犯上開二罪，為想像競合
    犯，應依刑法第55條規定從一重之修正後毒品危害防制條例
    第4條第2項之販賣第二級毒品罪處斷。公訴人認上開二罪間
    ，犯意各別，行為互異，應分論併罰，容有誤會。其先後多
    次販賣毒品行為，時間密接，構成要件相同，顯係基於概括
    犯意為之，為連續犯，應論以一罪並加重其刑（法定本刑為
    無期徒刑部分，不得加重）。原審予以論科，固非無見，惟
    查：(一)毒品危害防制條例已於92年7月9日修正公布全文36條
    ，並於93年1月9日起施行，原判決未及比較新舊法並說明如
    何適用；(二)販賣毒品所得新台幣肆萬伍仟陸佰元未於理由說
    明宣告沒收，均有可議。被告上訴意旨執陳詞否認飾卸犯罪
    雖無可取，但原判決既有可議即無可維持，關於此部分即應
    撤銷改判。爰審酌被告辛○○販賣毒品，戕害他人身心健康
    ，其販賣次數、數量，所生危害，及其犯後態度等一切情狀
    ，量處如主文第七項所示之刑。販賣毒品所得新台幣肆萬伍
    仟陸佰元，依毒品危害防制條例第十九條第一項之規定應予
    沒收，如全部或一部不能沒收時，以其財產抵償之。
七、被告戊○○部分：
    所謂幫助，係指與正犯以便利使其易於實施犯罪行為而言（
    最高法院二十一年上字第八一五號判例參照）。本件被告戊○○受蕭嘉勝之委託，媒介買主予蕭嘉勝、寅○○、鄒００
    ，係基於幫助他人販賣第二、三級毒品之犯意而為前開犯行
    ，意在便利蕭嘉勝等人易於實施犯罪行為，核其所為，係犯
    修正後毒品危害防制條例第4條第2項之販賣第二級毒品罪、
    及同條第3項之販賣第三級毒品罪之幫助犯（比較新舊法，
    理由同前），又被告先後多次幫助販賣第二、三級毒品之犯
    行，時間緊接，以相同方式反覆為之，所為均係基本構成要
    件相同之罪，顯係基於概括犯意為之，均為連續犯，應各以
    一幫助販賣第二、三級毒品罪論，並均依法加重其刑（法定
    本刑為無期徒刑部分，不得加重）。另被告之行為僅達幫助
    階段，爰依刑法第30條第2項減輕其刑。而其以一媒介買主
    之幫助行為，同時觸犯販賣第二、三級毒品之二罪名，為想
    像競合犯，應從一重之幫助販賣第二級毒品罪處斷，公訴人
    認被告所犯前開二罪名間，犯意各別，罪名互異，應予分論
    併罰，尚有誤會。復被告幫助販賣第二、三級毒品予他人施
    用，固戕害他人之身心，惟念其年紀尚輕，對重典之認識不
    夠深切，且幫助販毒之情節尚屬輕微，誠屬法重情輕，倘對
    其幫助販賣第二級毒品之犯行科以法定最輕本刑之七年有期
    徒刑，猶嫌過重，衡情尚有可憫恕之處，爰比照原判決對共
    犯林懋盛部分予以援用刑法第五十九條之規定裁量減輕其刑
    。被告同時有加重及減輕之事由，應依刑法第七十一條第一
    項之規定，先加後減之。原審予以論科，固非無見，惟查：
    (一)毒品危害防制條例已於92年7月9日修正公布全文36條，並
    於93年1月9日起施行，原判決未及比較新舊法並說明如何適
    用；(二)原判決就被告戊○○並未比照林懋盛部分予以援用刑
    法第五十九條之規定裁量減輕其刑，乃竟判處有期徒刑二年
    八月，已低於法定最低本刑，容有違法。被告上訴意旨執陳
    詞否認飾卸犯罪雖無可取，但原判決既有可議即無可維持，
    關於戊○○上訴部分即應撤銷改判。爰審酌被告戊○○幫助
    販賣毒品，其犯罪之動機及目的僅係單純為蕭嘉勝等人介紹
    買主，但所為使人沉迷毒癮，無法自拔，戕害他人身心健康
    ，及其幫助販賣之次數、頻率，所生危害，併犯後態度等一
    切情狀，量處如主文第八項所示之刑。
八、被告丁○○部分
（一）被告丁○○受被告丙○○之託，寄藏制式手槍一支、改造
      手槍一支及子彈之行為，其中改造手槍一枝屬（94年1月
      26日修正前）槍砲彈藥刀械管制條例第十一條第一項所稱
      之其他可發射子彈具有殺傷力之改造手槍（理由同前被告
      卯○○論罪段所敘，不再重複贅述，以下亦同），被告犯
      後，槍砲彈藥刀械管制條例於94年1月26日修正，寄藏改
      造手槍之罪改列第8條第4項，並加重刑責至三年以上，比
      較新舊法，自以94年1月26日修正前同條例第11條第4項之
      罪較輕而有利於被告，依刑法第2條第1項但書之規定，關
      於寄藏改造手槍部分應適用修正前同條例第11條第4項論
      處。核被告所為，係分別犯槍砲彈藥刀械管制條例第7條
      第4項之未經許可寄藏手槍罪、（94年1月26日修正前同條
      例）第11條第4項未經許可寄藏改造手槍罪、第12條第4項
      之未經許可寄藏子彈罪、被告以一行為同時犯上開寄藏手
      槍罪、寄藏改造手槍罪及寄藏子彈罪，為想像競合犯，應
      依刑法第五十五條規定從一重之槍砲彈藥刀械管制條例第
      7條第4項未經許可寄藏手槍罪處斷。被告丁○○有如事實
      欄所載前科執行情形，五年以內再犯本件有期徒刑以上之
      罪，為累犯，應依法加重其刑。
（二）被告丁○○販賣第二級毒品及第三級毒品，係犯修正後毒
      品危害防制條例第4條第2項、第3項之罪（比較新舊法，
      理由同前所述），被告以一行為同時觸犯上開二罪，為想
      像競合犯，應依刑法第55條規定從一重之修正後毒品危害
      防制條例第4條第2項之販賣第二級毒品罪處斷。公訴人認
      上開二罪間，犯意各別，行為互異，應分論併罰，容有誤
      會。被告與蕭嘉勝、寅○○、巳○○、鄒００間有犯意聯
      絡及行為分擔，為共同正犯。其先後多次販賣毒品行為，
      時間密接，構成要件相同，顯係基於概括犯意為之，為連
      續犯，應論以一罪並加重其刑（法定本刑為無期徒刑部分
      ，不得加重）。又被告有如事實欄所載前科執行情形，五
      年以內再犯本件有期徒刑以上之罪，為累犯，應依法加重
      其刑（法定本刑為無期徒刑部分，不得加重）。
（三）被告丁○○所犯上開二罪間，犯意各別，構成要件互異，
      應分論併罰。原審予以論科，固非無見，惟查：(一)被告寄
      藏改造手槍係犯94年1月26日修正前槍砲彈藥刀械管制條
      例第11條第4項之罪，原判決誤為犯第10條第4項之罪，又
      未及比較新舊法；(二)其寄藏之制式手槍一支、改造手槍一
      支、驗餘之子彈26顆，未予宣告沒收；(三)霰彈一顆與被告
      丁○○無關，原判決將之作為被告犯罪之佐證（見原判決
      第44頁第13行）；(四)毒品危害防制條例已於92年7月9日修
      正公布全文36條，並於93年1月9日起施行，原判決未及比
      較新舊法並說明如何適用；(五)販賣毒品部分未說明與何人
      共犯；(六)被告有累犯應加重情形，理由亦未說明；(七)販賣
      毒品所得新台幣伍萬元亦未於理由說明宣告沒收，均有可
      議。被告上訴意旨執陳詞否認飾卸犯罪，雖無可取，但原
      判決既有可議即無可維持，關於丁○○上訴部分暨執行刑
      即應撤銷改判。爰審酌被告寄藏槍彈，危害社會治安甚鉅
      ，又販賣毒品戕害他人身心健康，及犯後態度等一切情狀
      ，分別量處如主文第九項所示之刑，並定其應執行之刑，
      併科罰金部分並諭知易服勞役之折算標準。扣案之奧地利
      製ＧＬＯＣＫ１７Ｃ型口徑九ｍｍ制式半自動手槍壹枝（
      槍枝管制編號0000000000號）、仿ＣＯＬＴＭ
      ＫＩＶ型改造手槍壹枝（槍枝管制編號00000000
      00號）、子彈貳拾陸顆（原扣案參拾伍顆，經送試射鑑
      驗玖顆滅失，就該玖顆不予宣告沒收），均係違禁物，應
      依法併予宣告沒收之。販賣毒品所得新台幣伍萬元依法沒
      收，如全部或一部不能沒收時，以其財產抵償之。
九、被告巳○○部分被告巳○○販賣第二級毒品及第三級毒品，
    係犯修正後毒品危害防制條例第4條第2項、第3項之罪（比
    較新舊法，理由同前所述），被告以一行為同時觸犯上開二
    罪，為想像競合犯，應依刑法第55條規定從一重之修正後毒
    品危害防制條例第4條第2項之販賣第二級毒品罪處斷。公訴
    人認上開二罪間，犯意各別，行為互異，應分論併罰，容有
    誤會。被告與蕭嘉勝、丁○○、寅○○、鄒００間有犯意聯
    絡及行為分擔，為共同正犯。其先後多次販賣毒品行為，時
    間密接，構成要件相同，顯係基於概括犯意為之，為連續犯
    ，應論以一罪並加重其刑（法定本刑為無期徒刑部分，不得
    加重）。原審予以論科，固非無見，惟查：(一)毒品危害防制
    條例已於92年7月9日修正公布全文36條，並於93年1月9日起
    施行，原判決未及比較新舊法並說明如何適用；(二)被告為連
    續犯，原判決主文漏載「連續」二字；(三)共犯漏載丁○○、
    寅○○、鄒００等人；(四)販賣毒品所得新台幣壹萬捌仟元未
    於理由說明宣告沒收，均有可議。被告上訴意旨執陳詞否認
    飾卸犯罪雖無可取，但原判決既有可議即無可維持，關於此
    部分即應撤銷改判。爰審酌被告販賣毒品，戕害他人身心健
    康，其販賣次數、數量，所生危害，及其犯後態度等一切情
    狀，量處如主文第十項所示之刑。販賣毒品所得新台幣壹萬
    捌仟元，依毒品危害防制條例第十九條第一項之規定應予沒
    收，如全部或一部不能沒收時，以其財產抵償之。扣案之電
    子秤一台、分裝罐一百零八個為被告所有供本件犯罪所用之
    物，應依刑法第三十八條第一項第二款宣告沒收。另葡萄糖
    粉末一百瓶，與本件犯罪無涉，不另為沒收之宣告。
十、被告丙○○部分
（一）被告丙○○受方世祥之託，寄藏制式手槍一支、改造手槍
      一支、子彈、霰彈一顆之行為，其中改造手槍一枝屬（94
      年1月26日修正前）槍砲彈藥刀械管制條例第十一條第一
      項所稱之其他可發射子彈具有殺傷力之改造手槍（理由同
      前被告卯○○論罪段所述），被告犯後，槍砲彈藥刀械管
      制條例於94年1月26日修正，寄藏改造手槍之罪改列第8條
      第4項，並加重刑責至三年以上，比較新舊法，自以94年1
      月26日修正前同條例第11條第4項之罪較輕而有利於被告
      ，依刑法第2條第1項但書之規定，關於寄藏改造手槍部分
      應適用修正前同條例第11條第4項論處。核被告所為，係
      分別犯槍砲彈藥刀械管制條例第7條第4項之未經許可寄藏
      手槍罪、（94年1月26日修正前同條例）第11條第4項未經
      許可寄藏改造手槍罪、第12條第4項之未經許可寄藏子彈
      罪，被告以一行為同時犯上開寄藏手槍罪、寄藏改造手槍
      罪及寄藏子彈罪，為想像競合犯，應依刑法第五十五條規
      定從一重之槍砲彈藥刀械管制條例第7條第4項未經許可寄
      藏手槍罪處斷。原審予以論科，固非無見，惟查：(一)被告
      寄藏改造手槍係犯94年1月26日修正前槍砲彈藥刀械管制
      條例第11條第4項之罪，原判決誤為犯第10條第4項之罪，
      又未及比較新舊法；(二)被告並未販賣毒品，原判決科刑時
      竟審酌其販賣毒品云云，均有可議。被告上訴意旨執陳詞
      否認飾卸犯罪，雖無可取，但原判決既有可議即無可維持
      ，關於此部分應撤銷改判。爰審酌被告寄藏槍彈，危害社
      會治安甚鉅，及犯後態度等一切情狀，量處如主文第十一
      項所示之刑，併科罰金部分並諭知易服勞役之折算標準。
（二）扣案之奧地利製ＧＬＯＣＫ１７Ｃ型口徑九ｍｍ制式半自
      動手槍壹枝（槍枝管制編號0000000000號）、
      仿ＣＯＬＴＭＫＩＶ型改造手槍壹枝（槍枝管制編號00
      00000000號）、子彈貳拾陸顆（原扣案參拾伍顆
      ，經送試射鑑驗玖顆滅失，就該玖顆不予宣告沒收）、霰
      彈壹顆，均係違禁物，應依法宣告沒收之。
十一被告庚○○部分被告庚○○販賣第二級毒品及第三級毒品，係
  犯修正後毒品危害防制條例第4條第2項、第3項之罪（比較新
  舊法，理由同前所述），被告以一行為同時觸犯上開二罪，為
  想像競合犯，應依刑法第55條規定從一重之修正後毒品危害防
  制條例第4條第2項之販賣第二級毒品罪處斷。公訴人認上開二
  罪間，犯意各別，行為互異，應分論併罰，容有誤會。其先後
  多次販賣毒品行為，時間密接，構成要件相同，顯係基於概括
  犯意為之，為連續犯，應論以一罪並加重其刑（法定本刑為無
  期徒刑部分，不得加重）。原審予以論科，固非無見，惟查：
  (一)毒品危害防制條例已於92年7月9日修正公布全文36條，並於
  93年1月9日起施行，原判決未及比較新舊法並說明如何適用；
  (二)販賣毒品所得新台幣柒仟陸佰元未於理由說明宣告沒收，均
  有可議。被告上訴意旨執陳詞否認飾卸犯罪雖無可取，但原判
  決既有可議即無可維持，關於此部分即應撤銷改判。爰審酌被
  告販賣毒品，戕害他人身心健康，其販賣次數、數量，所生危
  害，及其犯後態度等一切情狀，量處如主文第十二項所示之刑
  。扣案之第三級毒品Ｋ他命一支，為查獲之毒品，屬違禁物，
  依毒品危害防制條例第十八條第一項前段規定沒收銷燬之。又
  小空瓶七支，為被告所有供本件犯罪所用之物，應依刑法第三
  十八條第一項第二款沒收。販賣毒品所得新台幣柒仟陸佰元，
  依毒品危害防制條例第十九條第一項之規定應予沒收，如全部
  或一部不能沒收時，以其財產抵償之。
乙、無罪部分
壹、被告己○○被訴違反槍砲彈藥刀械管制條例及刑法第二百六
    十八條賭博罪部分：
一、公訴意旨略以：八十九年七月中旬，被告己○○在中國大陸
    澳門地區受前太陽會代理會長方世祥（已於八十九年八月十
    六日遭槍擊死亡）之託，方世祥告知己○○渠有一批具有殺
    傷力之中共製獵槍一枝（槍枝編號0000000）、霰彈
    槍子彈二十九發、克拉克九Ｏ手槍一枝（槍枝編號ＢＹＢ八
    七五）、貝瑞塔九Ｏ手槍一枝（槍枝編號Ｅ五三四一六Ｙ）
    及點三八手槍子彈四發等物於基隆市七堵區百福社區附近放
    置廢棄貨櫃（貨櫃號碼WHLU0000000）處，若己○○
    有需要即可前往取用，己○○即未經主管機關許可而與方世
    祥共同持有之，嗣於九十年十月二十九日晚間十時許經警於
    桃園中正國際機場將其先押解還警政署刑事警察局訊問（因
    前揭「太空梭遊藝場」毀損案遭台灣基隆地方法院檢察署以
    八十九年度壬○革愛緝字第八三六號通緝，業經原審於九十
    一年三月八日以九十一年度基簡字第一三三號判決有罪確定
    ），嗣於同年月三十日中午十二時許於刑事局受訊問時自首
    並報繳渠所持有之上開全部槍砲及子彈，並於同日下午一時
    帶同警員至前揭處所扣得獵槍一枝、霰彈槍子彈二十九發、
    克拉克九Ｏ手槍一枝、貝瑞塔九Ｏ手槍一枝及三八Ｏ手槍子
    彈四發等物。另於九十一年二月間與甲○○共同意圖營利，
    在基隆市○○區○○路八十二巷八十二號經營天九牌賭場，
    由甲○○向年籍不詳之朋友「阿忠」借用場地而供給賭博場
    所並出資六十至七十萬元作為賭資，復由己○○負責找劉聰
    煌及羅安等賭客，至前揭處所聚眾賭博，抽頭金為百分之三
    至百分之五，嗣因經營不善於農曆年過後即結束營業，因認
    被告涉有違反槍砲彈藥刀械管制條例第7條第4項、第8條第4
    項、第12條第4項，及刑法第268條賭博罪嫌云云。
二、按「持有」，須持有人對於財物，在客觀上具有事實上之支
    配或支配可能性存在。訊據被告己○○堅決否認有持有槍彈
    之犯行，辯稱：係在偶然之情形下，經由方世祥之告知，始
    得知方世祥有批扣案槍彈藏放在百福社區貨櫃底下，惟其並
    未前往該藏放地點查看是否屬實云云。經查，被告己○○係
    因太空梭遊藝場毀損案件經通緝到案，在警方之詢問下，始
    憶起方世祥曾告知有批槍彈之事實，並帶同警方查獲，惟被
    告僅知道在百福社區貨櫃場，實際地點並不確知等情，業據
    警員謝浚鋒於偵查中證述明確，是以被告僅係聽聞方世祥有
    批槍彈及藏放地點，但並未親往證實，直至因他案為警拘捕
    到案，始帶同警員前往查緝，並進而查獲，然被告對前開查
    獲之槍彈自始至終均未有事實上之支配，又未前往槍彈藏放
    地點確認，顯未有支配該批槍彈之可能性，與「持有」之概
    念不符。此外，又查無其他證據證明被告持有該扣案槍彈，
    原審就此部分為無罪之諭知，核無不合；公訴人上訴意旨仍
    執陳詞以被告己○○當已知悉開啟貨櫃之方式，具有支配可
    能性，已該當「持有」之概念云云，而指摘原審判此部分無
    罪為不當，微論所謂「當已知悉」僅為臆測之詞，況知悉他
    人在何處持有槍彈，與自己持有或共同持有乃兩回事；茲被
    告係被警押解回國，已非自由之身，其縱「知悉開啟貨櫃之
    方式」，亦無從抽身前往開啟貨櫃，且自己先報告警察而在
    其有機會事實上支配該批槍彈以前即已先行查獲，其並無一
    時片刻具有支配該批槍彈之可能性，更遑論「持有」？從而
    ，原審就此部分判決無罪，至屬的論，公訴人此部分上訴為
    無理由，應予駁回。
三、次按，刑法第二百六十八條前段意圖營利供給賭博場所罪之
    成立，必以客觀上供給賭博場所，主觀上有供給賭博場所之
    認知及意欲，並具備營利之意圖；同條後段聚眾賭博罪以客
    觀上有聚眾賭博之行為，主觀上有該行為之認知及意欲，並
    具備營利之意圖。訊據被告己○○對於有帶人至同案被告甲○○向友人借用之場所賭博財物之行為，固不否認，惟辯稱
    ：該處所非伊經營、管理，只是單純帶友人前去賭博玩樂，
    未有分紅、抽頭云云。經查，證人劉聰煌於偵訊時稱：被告
    己○○只說甲○○在搞賭場，但沒說地點，叫伊去捧場，第
    一次己○○帶伊去，第二次己○○帶伊去後即走了，於原審
    訊問時稱：只有看到五、六人在賭博（詳九十一年偵字第一
    三九二號卷第一宗第二九五、二九六頁、原審九十二年二月
    十一日訊問筆錄）；證人賴應山於偵訊時稱：我知道崇德路
    賭場是甲○○經營的（詳九十一年偵字第一三九二號卷第一
    宗第二九九、三００頁），被告甲○○於偵訊時稱：我建議
    與己○○一起搞賭場，．．他都沒出資；於原審訊問時稱：
    沒有找己○○開賭場，只是請他找朋友來玩，．．只是過年
    期間玩玩而已（詳九十一年偵字第一三九二號卷第一宗第三
    一八頁，原審九十二年三月十八日訊問筆錄），證人李富華
    於警詢時稱：是甲○○自己經營，己○○只是幫忙找賭客，
    於原審訊問時稱：不知己○○有開設賭場（九十一年偵字第
    一三九二號卷第一宗第二七八頁、原審九十二年二月十一日
    訊問筆錄），綜合上開證人所言，被告己○○僅是帶人去玩
    賭，查無與同案被告甲○○共同抽頭營利之情事，自與刑法
    第二百六十八條之賭博罪有間，此外，又查無其他證據證明
    被告有意圖營利，經營賭場，原審為此部分無罪之諭知，經
    核尚無違誤。上訴意旨仍以證人劉聰煌、賴應山及同案被告
    甲○○之證詞為據而指摘原判決，但查證人劉聰煌、賴應山
    或同案被告甲○○之證詞只是提到甲○○搞賭場的事，尚不
    能證明被告己○○確有與甲○○共同經營。按按刑事訴訟法
    第一百六十一條第一項規定：檢察官就被告犯罪事實，應負
    舉證責任，並指出證明之方法。對於其所訴之被告犯罪事實
    ，應負提出證據及說服之實質舉證責任，倘所提出之證據，
    不足為被告有罪之積極證明，或其闡明之證明方法，無從說
    服法官以形成被告有罪之心證，基於無罪推定之原則，自應
    為被告無罪判決之諭知。而證據之取捨與證據之證明力如何
    ，均屬事實審法院得自由裁量、判斷之職權，茍其此項裁量
    、判斷，並不悖乎通常一般人日常生活經驗之定則或論理法
    則，又於判決內論敘其何以作此判斷之心證理由者，即不得
    任意指摘其為違法。茲原判決已詳敘就卷內證據調查之結果
    ，而為綜合判斷、取捨，認不足證明被告己○○經營賭場，
    其得心證的理由說明甚詳，所為論斷從形式上觀察，難認有
    違背經驗法則、論理法則，或有其他違背法令之情形，自不
    容任意指為違法。檢察官此部分上訴未能提何新事證，徒對
    原審取捨證據及判斷其證明力職權之適法行使仍事爭執，而
    砌詞指摘原判決不當，尚難認有理由，應予駁回。
貳、被告卯○○被訴違反組織犯罪條例部分：
一、公訴意旨略以：被告卯○○與丁○○、丙○○、癸○○及蕭
    嘉勝等人自己○○九十年十月二十九日回國後，於九十一年
    一月間起亦參與太陽會之犯罪組織，除丁○○於同年二月上
    旬租用遊覽車召集卯○○、蕭嘉勝、癸○○、辰○○、鄒００
    及丑○○等人參加閻當利喪禮外，丁○○並於同年三月二
    十八日應張孝生（另為不起訴處分）要求，再找卯○○、蕭
    嘉勝、癸○○及戊○○等人至丁○○圍事之基隆市○○路十
    三號NEWS13舞廳，欲找日前至該店鬧事的伍國瑋算帳，惟因
    找不到人而作罷，因認被告涉有組織犯罪防制條例第3條第1
    項後段之罪嫌云云。
二、按犯罪事實應依證據認定之，無證據不得認定犯罪事實；次
    按不能證明被告犯罪或其行為不罰者，應諭知無罪之判決，
    刑事訴訟法第一百五十四條第二項、第三百零一條第一項分
    別定有明文。次按認定不利於被告之事實，須依積極證據，
    苟積極證據不足為不利於被告事實之認定時，即應為有利於
    被告之認定，更不必有何有利之證據，最高法院三十年上字
    第八一六號著有判例。
三、公訴人認被告卯○○涉有前開參與犯罪組織罪嫌，無非係以
    被告參加閻當利喪禮，並受同案被告丁○○之指示至NEWS13
    舞廳，欲找日前至該店鬧事的伍國瑋算帳為據。訊據被告卯
    ○○固坦承有去參加閻當利之喪禮，並至ＮＥＷＳ１３舞廳
    ，惟堅決否認有參與太陽會之犯行，辯稱：伊是去喪禮幫忙
    ，至NEWS13舞廳也單純去玩而已云云，查被告參加閻當利喪
    禮之事實，除被告自白外，固有證人蘇昊祥、倪進忠之證詞
    可憑，然參加喪禮是社會禮俗之一種，參加者或係至親好友
    ，或僅係人情捧場，或純粹社交而已，原因不一；被告卯○○參加閻當利之喪禮，至多僅能謂卯○○與黑道走得較近，
    或有所關聯而已，惟有所關聯與是否參與組織究竟屬兩回事
    ，不能謂凡參加喪禮者即為太陽會組織成員，否則，當天參
    加閻當利喪禮者豈不全部均屬太陽會成員？此顯然有悖事理
    。至於被告至NEWS13舞廳欲找伍國瑋算帳，微論舞廳是公眾
    得自由進出之場所，且又無找到伍國瑋，並未發生任何事端
    ，按犯罪組織型態係具有常習性對一般社會大眾以暴力、脅
    迫不法犯罪之犯罪形式，本件被告卯○○查無其他參與犯罪
    組織不法行為之活動。此外，又查無其他證人指證被告為太
    陽會成員，復無其他證據證明被告參與太陽會，原審為無罪
    之諭知，核無不合。公訴人上訴意旨仍以被告卯○○參加閻
    當利之喪禮，與太陽會成員過從甚密，並參與相關活動云云
    ，而指原判此部分不當，並無理由，應予駁回。
、被告癸○○被訴違反組織犯罪條例部分
一、公訴意旨略以：被告癸○○於八十九年五月間經由己○○之
    介紹擔任已故之太陽會成員方世祥司機約二個月，從此亦參
    與太陽會之犯罪組織，八十九年五月二十日凌晨五時許與己○○、吳孝中及丑○○等十餘人共同持店內椅子及棍棒砸毀
    「太空梭遊藝場」之電動遊戲機具共三十二台及大型冷氣機
    等物致令不堪使用。並自同年六月中旬受方世祥之託寄藏手
    槍一把，嗣於九十年九月二十三日持以殺人未遂（寄藏手槍
    及殺人未遂業經本院判處應執行有期徒刑八年，尚未確定）
    ，於九十一年與三月六日與卯○○、蕭嘉勝、辰○○及鄒００
    等人參加閻當利喪禮，並於同年三月二十八日應丁○○要
    求，再找卯○○等人至NEWS13舞廳，欲找日前至該店鬧事的
    伍國瑋算帳，惟因找不到人而作罷，因認被告涉有組織犯罪
    條例第3條第1項後段罪嫌云云。
二、按犯罪事實應依證據認定之，無證據不得認定犯罪事實；次
    按不能證明被告犯罪或其行為不罰者，應諭知無罪之判決，
    刑事訴訟法第一百五十四條第二項、第三百零一條第一項分
    別定有明文。次按認定不利於被告之事實，須依積極證據，
    苟積極證據不足為不利於被告事實之認定時，即應為有利於
    被告之認定，更不必有何有利之證據，最高法院三十年上字
    第八一六號著有判例。
三、公訴人認被告癸○○涉有前開參與犯罪組織罪嫌，無非係以
    被告擔任前太陽會成員方世祥之司機，及參與毀損「太空梭
    遊藝場」、受方世祥委託保管手槍一支、參加閻當利喪禮、
    至NEWS13舞廳，欲找日前至該店鬧事的伍國瑋算帳為據。訊
    據被告癸○○固坦承擔任方世祥之司機，並受託保管手槍一
    支，及參加閻當利之喪禮，並至ＮＥＷＳ１３舞廳，惟辯稱
    ：未參與毀損「太空梭遊藝場」，至ＮＥＷＳ１３舞廳是去
    玩而非尋仇云云。查被告癸○○固有擔任前太陽會成員方世
    祥之司機，並受方世祥委託保管手槍一支，及參加閻當利喪
    禮，為被告自承不諱，而參與毀損「太空梭遊藝場」之事實
    ，亦據被告丑○○於偵訊時供述甚詳（九十一年度偵字第一
    三九二號二宗第一五七、一五八頁），但查參加閻當利之喪
    禮及至NEWS13舞廳欲找伍國瑋算帳，不能以此認係參與太陽
    會犯罪組織（理由同前卯○○段所載，不再重複贅述，以下
    亦同），又受託寄藏手槍及持以殺人，或參與毀損「太空梭
    遊藝場」，僅係偶然發生之個案，要與太陽會犯罪組織以犯
    罪組織型態具有常習性對一般社會大眾以暴力、脅迫不法犯
    罪之犯罪形式並不吻合，是以縱然被告成立該部分犯罪，固
    應另案處罰，惟尚不得以該因其他糾紛所衍生之單一個案，
    認定被告參與犯罪組織。至於擔任前太陽會成員方世祥之司
    機，只能證明與太陽會成員關係密切，惟除此之外尚應有參
    與該犯罪組織所為之犯罪行為，方足以彰顯其人參與犯罪組
    織之主觀犯意。是以被告縱為太陽會成員方世祥之司機，要
    乃其職業或工作而已，如無其他參與該犯罪組織之內部活動
    ，或有實際參與該犯罪組織之拓展財源或強化暴力脅迫性犯
    罪行為之事實，即不得遽認被告參與太陽會犯罪組織。從而
    ，原判決以被告雖有上開之犯罪事實，但不能證明係屬犯罪
    組織之內部活動，亦非該犯罪組織之拓展財源或強化暴力脅
    迫性犯罪行為，不得因此認定被告參與太陽會犯罪組織，且
    綜觀全卷亦無證人於偵、審時指證被告為太陽會之成員。此
    外，復無其他證據證明被告參與太陽會，而為無罪之諭知，
    即核無不合。公訴人上訴意旨仍以前開相同情詞認被告參與
    太陽會犯罪組織而指摘原判決，尚難認為有理由，應予駁回
    。
肆、被告寅○○被訴偽證部分：
一、公訴意旨略以：被告寅○○為報復同案被告戊○○於本署九
    十一年四月十三日證稱其販毒之事，竟於同年五月八日於檢
    察官偵查時於供後具結稱「九十一年四月底某日凌晨二時許
    在NEWS13戊○○的攤位前有向戊○○以四百五十元購買一顆
    搖頭丸」。嗣經檢察官五月八日向法院聲請羈押獲准後，認
    檢察官尚未知悉渠另案八月有期徒刑尚未執行之事，為求具
    保停止羈押乃於檢察官五月十日訊問時於供後具結稱「伊曾
    經幫丁○○賣五十顆搖頭丸給戊○○」及「八十九年五月二
    十日凌晨五時許伊在基隆市仁愛區吉祥大樓打撞球時，吳孝
    中打電話稱與人打架叫伊找人過去支援，伊就帶撞球店內十
    餘人過去參與打鬥，己○○在歌神ＫＴＶ一樓門口喊「打」
    （閩南語），同心會與太陽會的人二邊各有三十餘人就開始
    對打，後來吳孝中還打電話予伊指示其去毀損太空梭遊藝場
    及愛三路多羅米ＫＴＶ，伊有至太空梭店門口看到其他人進
    入店內砸店毀損情事」及「九十一年一月底二月初某日晚間
    七、八點己○○有召集二十餘人（包括寅○○、丙○○、蕭
    嘉勝、丁○○、鄒００、癸○○、辰○○、傅偉德等人）至
    台北市中山區請客吃海鮮，席間丙○○稱現在我們的老大是
    己○○，己○○就起立敬酒，大夥都稱呼己○○「老大」，
    嗣後又到附近有女陪侍酒店消費，己○○有包紅包三千二百
    元給寅○○」及「九十一年二月初某日凌晨一時許NEWS13開
    幕後己○○有帶丁○○、卯○○、癸○○、辰○○、蕭嘉勝
    及戊○○等人至該店與藍董談圍事之事，談判結果是不可圍
    事但可讓丁○○、癸○○、鄒００及庚○○等人上去賣搖及
    Ｋ」等於本案案情有重要關係之事項為虛偽之陳述而妨害司
    法機關調查犯罪行為之真實性，因認被告涉有刑法第一百六
    十八條之偽證罪等語。
二、按「證人應命具結。但與本案有共犯或有藏匿犯人及湮滅證
    據、偽證、物各罪之關係或嫌疑者，不得令其具結；又證
    人恐因陳述致自己受刑事追訴或處罰而不拒絕證言者，亦不
    得令其具結，依92年2月6日修正前即當時施行有效之刑事訴
    訟法第186條第3、4款定有明文。依該法條之規定，不得令
    其具結之人，非僅與本案有共犯之關係者，即與本案有共犯
    之嫌疑，亦屬之。又所謂具結，係指依法有具結義務之人，
    履行其具結之義務而言，若在法律上不得令其具結之人，而
    誤命其具結者，即不生具結之效力；又偽證罪之成立，以虛
    偽陳述之證人已於供前或供後具結為其成立要件之一，在不
    得令其具結之列，檢察官偵查時，雖誤命其具結，不能謂有
    具結之效力，亦即欠缺刑法第一百六十八條之構成要件，此
    最高法院八十九年度台上字第八九九號判決、三十年度非字
    第二四號判例要旨闡釋詳。
三、經查，本件被告寅○○被訴販賣毒品罪部分，公訴人認與同
    案被告丁○○為共犯關係（本判決亦以共同正犯論列），則
    被告自屬與本案有共犯之關係，且其供稱向戊○○購買搖頭
    丸，因持有搖頭丸亦有刑責，自亦屬恐因陳述致自己受刑事
    追訴或處罰而不拒絕證言之人，依據前揭法條或判決、判例
    意旨，被告寅○○屬不得令其具結之人，因此，被告於偵查
    中雖經檢察官命其具結，仍不發生具結之效力，自與偽證罪
    之構成要件不符，不得以該罪相繩。從而，原審此部分諭知
    無罪，亦無不合；公訴人上訴意旨雖以被告固與丁○○為共
    犯關係，但係偽稱同案被告戊○○販賣毒品，就此部分而言
    ，被告寅○○並非不得令其具結之人云云而為指摘；惟查被
    告寅○○既為與本案有共犯關係之人，又為恐因陳述致自己
    受刑事追訴之人，依法即不得令其具結，自不得在證後再以
    其證詞內容來觀察，而劃分那一個範圍為得令其具結，那一
    個部分為不得令其具結。是故，公訴人此部分上訴尚難認為
    有理由，應予駁回。
伍、被告丁○○被訴違反組織犯罪條例部分：
一、公訴意旨略以：被告丁○○與卯○○、丙○○、癸○○及蕭
    嘉勝等人自己○○回國後，於九十一年一月間起亦參與太陽
    會之犯罪組織，除丁○○於同年三月六日租用遊覽車召集卯
    ○○、蕭嘉勝、癸○○、辰○○及鄒００等人參加閻當利喪
    禮外，丁○○並於同年三月二十八日應張孝生要求，再找卯
    ○○、蕭嘉勝、癸○○及戊○○等人至其圍事之NEWS13舞廳
    ，欲找日前至該店鬧事的伍國瑋算帳，惟因找不到人而作罷
    ，因認被告涉有組織犯罪條例第3條第1項後段罪嫌云云。
二、按犯罪事實應依證據認定之，無證據不得認定犯罪事實。不
    能證明被告犯罪者，應諭知無罪之判決，刑事訴訟法第一百
    五十四條第二項、第三百零一條第一項分別定有明文。又認
    定不利於被告之事實，須依積極證據，苟積極證據不足為不
    利於被告事實之認定時，即應為有利於被告之認定，更不必
    有何有利之證據，最高法院三十年上字第八一六號著有判例
    。
三、公訴人認被告丁○○涉有前開參與犯罪組織罪嫌，無非係以
    被告參加閻當利喪禮，並於三月二十八日找人至其圍事之
    NEWS13舞廳，欲找日前至該店鬧事的伍國瑋算帳為論據。訊
    據被告丁○○固坦承參加閻當利之喪禮，並至ＮＥＷＳ１３
    舞廳，惟辯稱：因認識閻當利固參加喪禮，至ＮＥＷＳ１３
    舞廳是去玩而非尋仇云云。但查被告參加閻當利之喪禮及至
    NEWS 13舞廳欲找伍國瑋算帳，縱有上開事實，但不能證明
    係屬太陽會犯罪組織之內部活動，亦非該犯罪組織之拓展財
    源或強化暴力脅迫性犯罪行為，不得因此認定被告參與太陽
    會犯罪組織（其他理由同前卯○○段所述）。按犯罪組織型
    態係具有常習性對一般社會大眾以暴力、脅迫不法犯罪之犯
    罪形式，本件被告丁○○查無其他參與犯罪組織不法行為之
    活動，原審為無罪之諭知，核無不合。公訴人上訴意旨仍執
    陳詞以被告參加閻當利之喪禮，及同案被告卯○○指證丁○○為太陽會成員等語而為指摘，惟查，卯○○指稱丁○○是
    太陽會成員，乃係警訊中之指述，非於檢察官或法官面前做
    成並踐行刑事訴訟法所定證人訊問程序，尚有違組織犯罪防
    制條例第十二條第一項之規定，難謂有證據能力可言，該部
    分指述自不得充為證據。此外，復無其他證據證明被告確有
    參與太陽會，公訴人此部分上訴為無理由，應予駁回。
陸、被告子○○被訴違反毒品危害防制條例部分：
一、公訴意旨略以：被告子○○於九十一年三月上旬向卯○○以
    每顆二百元之價格買入「藍鑽」、「ＹＭＣＡ」、「ＡＰ」
    等搖頭丸及每枝八百元之價格買入Ｋ他命後，除了自己施用
    以外，復基於概括之犯意，連續在NEWS13店內再以每顆搖頭
    丸三百元之價格及每枝Ｋ他命八百元之價格售予該店內不認
    識之舞客。復另行起意於九十一年二月至三月上旬間在
    NEWS13店內或店外附近，基於概括之犯意，連續無償轉讓搖
    頭丸及Ｋ他命予朋友「正凱」、「小胖」及「阿偉」等人施
    用有十餘次，因認被告涉有毒品危害防制條例第4條第2、3
    項、第8條第2、3項之罪等語。
二、按被告之自白不得作為有罪判決之唯一證據，刑事訴訟法第
    一百五十六條第二項定有明文。本件公訴人認定被告前揭犯
    行，無非係以被告警詢、偵查中之自白為其論據，訊據被告
    否認有販賣及無償轉讓搖頭丸及Ｋ他命予舞客或朋友「正凱
    」、「小胖」及「阿偉」等人施用之事實，經查，被告子○○於警詢時雖自承：我在NEWS13知道庚○○在替小龜他們賣
    搖頭丸和Ｋ他命，因為庚○○是下游，價格較高，所以直接
    找小龜他們買... 小龜他們指小龜、小碰、奧立維三人....
    卯○○就是小龜，辰○○就是小碰，癸○○就是奧立維（九
    一偵字一三九二號卷第二宗第一六八頁）、於九十一年五月
    六日、六月六日偵訊坦承：我於二、三月間在NEWS13跳舞時
    的在NEWS13賣搖，以三百元賣一顆，是不認識的人看我們在
    用拜託我賣給他們（九一偵字一三九二號卷第二宗第一八四
    頁、一八五頁、一九六頁）；於九十一年八月十六日原審訊
    問時稱：我是從九一年三月上旬開始施用，用到三月底，現
    在沒有用... 向卯○○買的，搖頭丸一顆二百五十元，Ｋ他
    命一罐八百元，買三次，跟卯○○約在廟口，我打電話給他
    ，他就會送到廟口，三次都一樣。我一次買約搖頭丸二、三
    十顆，每次都不一樣數目，Ｋ他命有時候買一罐，有時買三
    、四罐我是要跟他買，但他沒有收錢... 我沒有賣，有給舞
    廳裡認識的人施用，但不熟。都是在三月的時候，給過二、
    三次沒有十幾次那麼多（詳原審九十一年八月十六日訊問筆
    錄），然本件除被告自白外，並無其他證據證明被告有上開
    販賣及轉讓毒品之犯行，亦無任何購買或受讓毒品的舞客等
    人出面指證被告子○○在何時何地以何種價格販賣或轉讓如
    何數量之毒品，此外，亦未查扣到被告子○○所有或持有任
    何供販賣或轉讓之毒品，是除被告之自白外，其他證據資料
    均付闕如，即無任何補強證據擔保其自白之真實性，揆諸前
    揭法條之規定，自不得僅以被告之自白作為有罪判決之唯一
    證據。原審據前開法條說明，復查無其他積極證據足以認定
    被告此部分之犯行，無從證明被告犯有上開之罪，而為被告
    無罪之諭知，經核尚無違誤；公訴人上訴意旨以本件除被告
    之自白外，尚有同案被告卯○○於91年5月6日檢訊時之指證
    可佐，惟查依同案被告卯○○91年5月6日之檢訊筆錄，係卯
    ○○在向子○○兜售搖頭丸和Ｋ他命，並非供稱被告子○○
    在販售搖頭丸和Ｋ他命，其稱：「（知否張有在賣搖及Ｋ？
    ）我不確定他有無在賣」，是卯○○並不確知子○○有無在
    賣毒品，公訴人以此卯○○不確定之供述作為補強證據，顯
    非可取，其上訴為無理由，應予駁回。
柒、被告丑○○被訴違反組織犯罪條例部分：
一、公訴意旨略以：被告丑○○與太陽會成員癸○○自國小三年
    級起為同學，交情不錯，於八十九年初即經常與癸○○一同
    出入同為太陽會成員之丙○○及蕭嘉勝所經營之「銅鑼灣Ｐ
    ＵＢ」喝酒聊天，知悉己○○為太陽會副會長之事，亦參與
    太陽會成員之活動，同年五月二十日凌晨五時許與癸○○在
    基隆市廟口附近閒逛，嗣跟隨癸○○到「歌神ＫＴＶ」門口
    與己○○及吳孝中等五、六人集合後，依己○○及吳孝中之
    指揮即衝入仁二路二三三號「太空梭遊藝場」內持鋁棒等物
    敲毀電動玩具機台。復於九十一年三月六日應卯○○之邀，
    搭乘丁○○出資之遊覽車至台北縣中和市參加閻當利之喪禮
    。嗣於同年三月二十八日再應丁○○及卯○○之邀至丁○○
    圍事之NEWS13舞廳，欲找日前至該店鬧事的伍國瑋算帳，惟
    丑○○因藉故有事而未前往，因認被告涉有組織犯罪條例第
    3條第1項後段之罪等語。
二、按犯罪事實應依證據認定之，無證據不得認定犯罪事實；次
    按不能證明被告犯罪或其行為不罰者，應諭知無罪之判決，
    刑事訴訟法第一百五十四條第二項、第三百零一條第一項分
    別定有明文。次按認定不利於被告之事實，須依積極證據，
    苟積極證據不足為不利於被告事實之認定時，即應為有利於
    被告之認定，更不必有何有利之證據，最高法院三十年上字
    第八一六號著有判例。
三、公訴人認被告丑○○涉有前開參與犯罪組織罪嫌，無非係以
    被告參與毀損「太空梭遊藝場」、參加閻當利喪禮、應丁○○之邀至NEWS13舞廳，欲找日前至該店鬧事的伍國瑋算帳為
    據。訊據被告丑○○固坦承參加閻當利喪禮，餘均否認。但
    查參加閻當利之喪禮及至NEWS13舞廳欲找伍國瑋算帳，不能
    以此認係參與太陽會犯罪組織（理由同前卯○○段所述），
    何況被告並未至NEWS13舞廳欲找日前至該店鬧事的伍國瑋算
    帳，亦據同案被告卯○○於偵訊時供述甚詳（詳九十一年偵
    字一三九二號第二宗第一六三頁）。至於被告參與太空梭遊
    藝場砸店之事實，除被告於偵查之中自白外，並無其他證人
    指證（詳九十一年偵字一三九二號第二宗第一五七、一五八
    頁），縱認被告有參與太空梭遊藝場砸店，惟參與毀損「太
    空梭遊藝場」，僅係偶然發生之個案，要與太陽會犯罪組織
    以犯罪組織型態具有常習性對一般社會大眾以暴力、脅迫不
    法犯罪之犯罪形式並不吻合，是以縱然被告有此事實，尚不
    得以該因其他糾紛所衍生之單一個案，認定被告參與犯罪組
    織。按犯罪組織型態係具有常習性對一般社會大眾以暴力、
    脅迫不法犯罪之犯罪形式，本件被告丑○○查無其他參與犯
    罪組織不法行為之活動，原審為無罪之諭知，核無不合。公
    訴人上訴意旨仍執陳詞以被告參與毀損「太空梭遊藝場」、
    參加閻當利喪禮，及同案被告卯○○指稱有邀丑○○參加報
    復伍國瑋在NEWS13鬧場之事，但查卯○○縱有邀請參加，惟
    被告丑○○實際並未前往，如何能以卯○○上開供述作為證
    據；其餘關於毀損「太空梭遊藝場」、參加閻當利喪禮等情
    ，均經說明如何不足採而指駁如上。此外，復無其他證據證
    明被告有其他參與該犯罪組織之內部活動，或有實際參與該
    犯罪組織之拓展財源或強化暴力脅迫性犯罪行為之事實，且
    綜觀全卷亦無證人於偵、審時指證被告為太陽會之成員。此
    外，復無其他證據證明被告參與太陽會，即不得遽認被告參
    與太陽會犯罪組織，公訴人此部分上訴亦為無理由，應予以
    駁回。
丙、被告寅○○經合法傳喚，無正當理由不到庭，被告丙○○未
    受許可無故退庭，均不待其等陳述，逕行判決之。另被告甲○○賭博部分另外審結。
據上論斷，應依刑事訴訟法第368條、第369條第1項前段、第364
條、第299條第1項前段、第371條、第305條，組織犯罪防制條例
第3條第1項前段、第3項，槍砲彈藥刀械管制條例第7條第1項、
第4項、（修正前）第11條第1項、第4項、第12條第1項、第4項
，（修正後）毒品危害防制條例第4條第2項、第3項、第6項，第
18條第1項前段、第19條第1項，刑法第11條前段、第2條第1項前
段、但書，第28條、第56條、第55條、第26條前段、第30條、第
47 條、第59條、第42條第2項、第51條第5款、第38條第1項第1
款、第2款，罰金罰鍰提高標準條例第2條，判決如主文。
本案經檢察官林炳雄到庭執行職務。
中　　華　　民　　國　　94　　年　　4 　　月　　22　　日
　　　　　　　　　刑事第十三庭  審判長法　官  劉景星
                                      法  官  李春地
                                      法  官  陳志洋
以上正本證明與原本無異。
如不服本判決，應於收受送達後十日內向本院提出上訴書狀，其
未敘述上訴之理由者並得於提起上訴後十日內向本院補提理由書
（均須按他造當事人之人數附繕本）。
                                      書記官  王韻雅
中　　華　　民　　國　　94　　年　　4 　　月　　25　　日
附錄：本案論罪科刑法條全文
組織犯罪防制條例第3條第1項前段：
發起、主持、操縱或指揮犯罪組織者，處三年以上十年以下有期
徒刑，得併科新台幣一億元以下罰金；參與者，處六月以上五年
以下有期徒刑，得併科新台幣一千萬元以下罰金。
槍砲彈藥刀械管制條例第7條第1、4項：
 未經許可，製造、販賣或運輸火砲、肩射武器、機關槍、衝鋒槍
、卡柄槍、自動步槍、普通步槍、馬槍、手槍或各類砲彈、炸彈
、爆裂物者，處死刑、無期徒刑或七年以上有期徒刑；處徒刑者
，併科新台幣三千萬元以下罰金。
未經許可，持有、寄藏或意圖販賣而陳列第 1 項所列槍砲、彈藥
者，處五年以上有期徒刑，併科新台幣一千萬元以下罰金。
（修正前）槍砲彈藥刀械管制條例第11條第1、4項：
未經許可，製造、販賣或運輸第4條第1項第1款所稱其他可發射
金屬或子彈具有殺傷力之各式槍砲者，處五年以上有期徒刑，併
科新臺幣一千萬元以下罰金。
未經許可，持有、寄藏或意圖販賣而陳列第 1 項所列槍砲者，處
一年以上七年以下有期徒刑，併科新臺幣七百萬元以下罰金。
槍砲彈藥刀械管制條例第12條第1、4項：
未經許可，製造、販賣或運輸子彈者，處一年以上七年以下有期
徒刑，併科新台幣五百萬元以下罰金。
未經許可，持有、寄藏或意圖販賣而陳列子彈者，處五年以下有
期徒刑，併科新台幣三百萬元以下罰金。
（修正後）毒品危害防制條例第4條第2、3、6項：
製造、運輸、販賣第2級毒品者，處無期徒刑或七年以上有期徒
刑，得併科新臺幣七百萬元以下罰金。
製造、運輸、販賣第 3 級毒品者，處五年以上有期徒刑，得併科
新臺幣五百萬元以下罰金。
前五項之未遂犯罰之。